---
title: "R-eggueton viejo y nuevo: ¿Utiliza palabras misóginas?"
author: "Realizado por Scarlett Escudero"
date: "8/03/2022"
output: html_document
---

Se suele decir que el reggueton es más progresivo y menos misógino hoy en día que en sus orígenes. Decidimos analizar esta afirmación mediante el análisis de las canciones de 4 artistas del género regguetón: Bad Bunny, J Balvin, Daddy Yankee y Wisin y Yandel. Los dos primeros siendo artistas más recientes de este género y los dos últimos con mayor trayectoria musical.


```{r, include=FALSE}
library(spotifyr)
library(dplyr)
library(tidyverse)
library(ggjoy)
library(lubridate)
library(knitr)
library(psych)
library(tidytext)
```


```{r, echo=FALSE}
Sys.setenv(SPOTIFY_CLIENT_ID = "ad7e096efa13499dbf3fdf6e052b3048")
Sys.setenv(SPOTIFY_CLIENT_SECRET = "1a2f57a5bfa84c0aa903554b384e142f")

access_token <- get_spotify_access_token()
```

Spotify tiene datos como la baileabilidad (danceability), energía (energy) y valencia (valence) de cada canción en su plataforma. La baileabilidad se refiere a qué tan baileable es una canción, la energía es qué tan enérgica es la canción y la valencia es el grado de positividad (o negatividad) de la canción. Los dos primeros se miden en una escala de 0 a 1, donde 1 es el grado máximo de baileabilidad y energía. La valencia se mide en una escala de 0 a 1, donde 1 es una canción positiva y 0 una canción negativa. 


```{r, include=FALSE}
bad_bunny <- get_artist_audio_features('bad bunny')
str(bad_bunny)
class(bad_bunny)
summary(bad_bunny)
```

La media de baileabilidad, energía y valencia promedio de cada artista es: 

Artista        | Baileabilidad | Energía | Valencia
---------------| --------------|---------|---------
Bad Bunny      |0.744          |0.664    |0.514
J Balvin       |0.740          | 0.704   |0.6824
Daddy Yankee   |0.710          |0.798    |0.675
Wisin y Yandel |0.741          |0.785    |0.587

```{r, include=FALSE}
mean(bad_bunny$valence)
mean(bad_bunny$danceability)
mean(bad_bunny$energy)
```

## Bad Bunny
Las canciones de Bad Bunny con valencia más alta, es decir, más positiva son:

Canción              | Valencia |
-------------------- | ---------
CANTARES DE NAVIDAD	 |0.962
UN PESO	             |0.961
QUE PRETENDES    	   |0.939
SI ELLA SALE	       |0.920
A Tu Merced	         |0.887
MOJAITA	             |0.885
Está Cabrón Ser Yo	 |0.879
BENDICIONES	         |0.843
Si Veo a Tu Mamá	   |0.824
COMO UN BEBÉ	       |0.816

Asimismo, las canciones de Bad Bunny con valencia más baja, es decir, más negativa son:

Canción                |	Valencia
-----------------------|---------
TE DESEO LO MEJOR      |0.1940
Soliá	                 |0.1840
Ser Bichote	           |0.1830
Si Estuviésemos Juntos |0.1580
MIA	                   |0.1560
Solo de Mi	           |0.1500
DÁKITI	               |0.1450
Tenemos Que Hablar	   |0.1440
RLNDT	                 |0.1420
TRELLAS	               |0.0508

```{r, include=FALSE}
bad_bunny %>% 
  arrange(-valence) %>% 
  select(track_name, valence) %>% 
  head(10) %>% 
  kable()

bad_bunny %>% 
  arrange(-valence) %>% 
  select(track_name, valence) %>% 
  tail(10) %>% 
  kable()
```

La baileabilidad y valencia de los álbumes de Bad Bunny son los siguientes:

```{r, echo=FALSE, message=FALSE}
ggplot(bad_bunny, aes(x = valence, y = album_name)) + 
  geom_joy() + 
  theme_joy() +
  labs(x = "Valencia", y = "Álbumes") +
  ggtitle("Joyplot de las distribuciones de positividad/joy de Bad bunny", subtitle = "Basado en la valencia del API de Spotify")

ggplot(bad_bunny, aes(x = danceability, y = album_name)) + 
  geom_joy() + 
  theme_joy() +
  labs(x = "Baileabilidad", y = "Álbumes") +
  ggtitle("Joyplot de las distribuciones de bailabilidad de Bad bunny", subtitle = "Basado en la baileabilidad del API de Spotify")

```


## J Balvin
```{r, include=FALSE}
j_balvin <- get_artist_audio_features('j balvin')
str(j_balvin)
class(j_balvin)
summary(j_balvin)
```
Las canciones de J Balvin con valencia más alta, es decir, más positiva son:

Canción   	          |Valencia
----------------------|----------
6 AM - Merengue Remix	|0.965
6 AM - Merengue Remix	|0.965
Amarillo	            |0.961
UN PESO	              |0.961
Eras Así	            |0.961
Eras Así	            |0.961
Yo Te Lo Dije	        |0.961
Eras Así	            |0.961
Acércate	            |0.959
Yo Te Lo Dije	        |0.957

Asimismo, sus canciones con valencia más baja, es decir, más negativa son:

Canción                  | Valencia
-------------------------|---------
Sola	                   |0.3870
Rosa	                   |0.3690
Sola	                   |0.3570
In Da Getto - TSHA Remix |0.3550
Ganas De Verte	         |0.3460
Ganas De Verte	         |0.3450
Ganas De Verte	         |0.3310
Mi Gente                 |0.2880
Vibras	                 |0.1190
En Mí (Interlude)	       |0.0634

```{r, include=FALSE}
mean(j_balvin$valence)
mean(j_balvin$danceability)
mean(j_balvin$energy)

j_balvin %>% 
  arrange(-valence) %>% 
  select(track_name, valence) %>% 
  head(10) %>% 
  kable()

j_balvin %>% 
  arrange(-valence) %>% 
  select(track_name, valence) %>% 
  tail(10) %>% 
  kable()
```
La baileabilidad y valencia de los álbumes de J Balvin son los siguientes:

```{r, echo=FALSE, message=FALSE}
ggplot(j_balvin, aes(x = valence, y = album_name)) + 
  geom_joy() + 
  theme_joy() +
  labs(x = "Valencia", y = "Álbumes") +
  ggtitle("Joyplot de las distribuciones de positividad/joy de J Balvin", subtitle = "Basado en la valencia del API de Spotify")

ggplot(j_balvin, aes(x = danceability, y = album_name)) + 
  geom_joy() + 
  theme_joy() +
  labs(x = "Baileabilidad", y = "Álbumes") +
  ggtitle("Joyplot de las distribuciones de bailabilidad de J Balvin", subtitle = "Basado en la baileabilidad del API de Spotify")

```

## Daddy Yankee
```{r, include=FALSE}
daddy_yankee <- get_artist_audio_features('daddy yankee')
str(daddy_yankee)
class(daddy_yankee)
```

```{r, include=FALSE}
mean(daddy_yankee$valence)
mean(daddy_yankee$danceability)
mean(daddy_yankee$energy)

daddy_yankee %>% 
  arrange(-valence) %>% 
  select(track_name, valence) %>% 
  head(10) %>% 
  kable()

daddy_yankee %>% 
  arrange(-valence) %>% 
  select(track_name, valence) %>% 
  tail(10) %>% 
  kable()

#daddy_yankee %>% 
 # arrange(-danceability) %>% 
  #select(track_name, danceability) %>% 
  #head(10) %>% 
  #kable()
```
Las canciones de Daddy Yankee con valencia más alta, es decir, más positiva son:

Canción                             |	Valencia
------------------------------------|----------
La Despedida	                      |0.972
La Despedida	                      |0.972
Le Gusta a la Mujer               	|0.968
Oasis de Fantasia	                  |0.966
Como Dice Que Dijo (skit)	          |0.965
La Señal	                          |0.962
La Señal	                          |0.962
Sabor a Melao - Remix (Bonus Track)	|0.962
Que Tengo Que Hacer - Live	        |0.959
El Truco - Live	                    |0.958

Asimismo, las canciones de Daddy Yankee con valencia más baja, es decir, más negativa son:

Canción   	      |Valencia
------------------|---------
Gasolina - Live	  |0.0813
Gasolina - Live	  |0.0788
Intro - Live	    |0.0675
Interlude - Live	|0.0000
Interlude - Live	|0.0000
Interlude - Live	|0.0000
Interlude - Live	|0.0000
Interlude - Live	|0.0000
Interlude - Live	|0.0000
Interlude - Live	|0.0000

La baileabilidad y valencia de los álbumes de Daddy Yankee son los siguientes:

```{r, echo=FALSE, message=FALSE}
ggplot(daddy_yankee, aes(x = valence, y = album_name)) + 
  geom_joy() + 
  theme_joy() +
  labs(x = "Valencia", y = "Álbumes") +
  ggtitle("Joyplot de las distribuciones de positividad/joy de Daddy Yankee", subtitle = "Basado en la valencia del API de Spotify")

ggplot(daddy_yankee, aes(x = danceability, y = album_name)) + 
  geom_joy() + 
  theme_joy() +
  labs(x = "Baileabilidad", y = "Álbumes") +
  ggtitle("Joyplot de las distribuciones de bailabilidad de Daddy Yankee", subtitle = "Basado en la baileabilidad del API de Spotify")
```

## Wisin y Yandel

```{r, include=FALSE}
wisin_yandel <- get_artist_audio_features('wisin y yandel')
str(wisin_yandel)
summary(wisin_yandel)
```
Las canciones de Wisin y Yandel con valencia más alta, es decir, más positiva son:

Canción	                          |Valencia
----------------------------------|---------
Porque Me Peleas	                |0.963
Salgo Filoteau                  	|0.961
Salgo Filoteau	                  |0.961
Dime por Qué	                    |0.945
Rakata - Tigerstyle Eastern Remix	|0.941
Dime Quienes Son                 	|0.931
Dime Quienes Son                	|0.931
Dime Quienes Son                	|0.929
Prende	                          |0.914
Prende	                          |0.914

Las canciones de Wisin y Yandel con valencia más baja, es decir, más negativa son:


Canción                                                           |Valencia	
------------------------------------------------------------------|---------
Abusadora                                                       	|0.190
Abusadora - Live At Coliseo Jose Miguel Agrelot, Puerto Rico/2010	|0.185
Abusadora - Live At Coliseo Jose Miguel Agrelot, Puerto Rico/2010	|0.185
Esta Noche Hay Pelea	                                            |0.177
Intro Mi Vida	                                                    |0.163
Algo Me Gusta De Ti	                                              |0.161
Abusadora	                                                        |0.160
Algo Me Gusta De Ti                                              	|0.154
Algo Me Gusta De Ti                                             	|0.154
Intro - Tomando Control - Live	                                  |0.147


```{r, include=FALSE}
mean(wisin_yandel$valence)
mean(wisin_yandel$danceability)
mean(wisin_yandel$energy)

wisin_yandel %>% 
  arrange(-valence) %>% 
  select(track_name, valence) %>% 
  head(10) %>% 
  kable()

wisin_yandel %>% 
  arrange(-valence) %>% 
  select(track_name, valence) %>% 
  tail(10) %>% 
  kable()

#wisin_yandel %>% 
 # arrange(-danceability) %>% 
  #select(track_name, danceability) %>% 
  #head(10) %>% 
  #kable()
```
La baileabilidad y valencia de los álbumes de Wisin y Yandel son los siguientes:

```{r, echo=FALSE, message=FALSE}
ggplot(wisin_yandel, aes(x = valence, y = album_name)) + 
  geom_joy() + 
  theme_joy() +
  labs(x = "Valencia", y = "Álbumes") +
  ggtitle("Joyplot de las distribuciones de positividad/joy de Wisin y Yandel", subtitle = "Basado en la valencia del API de Spotify")

ggplot(wisin_yandel, aes(x = danceability, y = album_name)) + 
  geom_joy() + 
  theme_joy() +
  labs(x = "Baileabilidad", y = "Álbumes") +
  ggtitle("Joyplot de las distribuciones de bailabilidad de Wisin y Yandel", subtitle = "Basado en la baileabilidad del API de Spotify")
```


# Frecuencia de palabras en la letra de las canciones más populares de los artistas

Se analizó la frecuencia de palabras que aparecen en las 10 canciones más populares en México de cada artista, de acuerdo con la lista de Spotify. Esta lista se obtuvo el 4 de marzo de 2022.

## Bad Bunny

Las top 10 canciones de Bad Bunny son: 

1. "Lo Siento BB:/" - Tainy ft. Bad Bunny & Julieta Venegas
2. "Yonaguni" - Bad Bunny
3. "Volví" - Aventura ft. Bad Bunny                             
4. "Volando - Remix" - Mora ft. Bad Bunny & Sech                                 
5. "A Tu Merced" - Bad Bunny                                   
6. "LA CANCIÓN" - Bad Bunny ft. J Balvin                                    
7. "AM Remix" - Nio García ft. J Balvin & Bad Bunny
8. "La Santa" - Bad Bunny                                        
9. "DÁKITI" - Bad Bunny ft. Jhay Cortez
10. "Si Estuviésemos Juntos" - Bad Bunny

```{r,include=FALSE}
top_tracks_bad_bunny <- get_artist_top_tracks(
  id = "4q3ewBCX7sLwd24euuV69X",
  market = "MX",
  authorization = get_spotify_access_token(),
  include_meta_info = FALSE
)
top_tracks_bad_bunny$name
```

```{r, include=FALSE}
canciones_bad_bunny <- c(
# Lo siento BB :/
"No estaba esperando nada",
"De encontrarme contigo anoche",
"Solo era una más",
"Una noche linda, algo especial",
"Pero algo está tan diferente",
"Todo alrededor me gira de repente",
"Tú y yo cambió en singular",
"Sin miedo, papi, tú ven y dame más",
"Ven sin miedo, sin barullo",
"No te cierres a este mundo",
"Fluye ahora, ven conmigo",
"No intentes definirlo",
"Y ven acá, amor, ven acá",
"Ven acá y déjame entrar",
"Ven acá, amor, ven acá",
"Ven acá y déjame entrar",
"Lo siento, bebé (eh, eh, eh)",
"No trates de enamorarme o no te hago coro (eh, eh, eh)",
"Hace tiempo que de nadie yo no me enamoro (yo no me enamoro)",
"Yo estoy puesto pa' uste', pa' hacerlo otra ve', pero mi tiempo e' oro",
"Yo por nadie me ajoro",
"Lo siento, bebé (eh, eh, eh)",
"No trates de enamorarme o no te hago coro (eh, eh, eh)",
"Hace tiempo que de nadie yo no me enamoro (yo no me enamoro)",
"Yo estoy puesto pa' uste', pa' hacerlo otra ve', pero mi tiempo e' oro",
"Yo por nadie me ajoro",
"Eh-eh",
"Te digo que ni lo intente', eh",
"La vida e' una y yo solo vivo el presente",
"Me gusta cuando estás caliente",
"Ahora me quiere' pa' ti, mami, tú ere' exigente",
"Y bellaqueando excelente, je",
"Pero se pone romántica de repente",
"Y del amor no soy creyente",
"Cupido e' un huelebicho, ese cabrón siempre me miente",
"Y me hace pensar en cosas que no van a pasar",
"Ya sé cómo termina, ni lo vo'a comenzar",
"Que pase lo que pase, yo no lo vo'a forzar",
"Dime si te va' a quedar",
"Haciéndolo, tocándono', oh-oh-oh",
"Pa' esto sí, pero pa' aquello no, oh-oh",
"Haciéndolo, tocándono', oh-oh-oh",
"Pa' chingar sí, pero pa' serio no, oh",
"Pa' eso no",
"Lo siento, bebé (eh, eh, eh)",
"No trates de enamorarme o no te hago coro (eh, eh, eh)",
"Hace tiempo que de nadie yo no me enamoro (yo no me enamoro)",
"Yo estoy puesto pa' uste', pa' hacerlo otra ve', pero mi tiempo e' oro",
"Yo por nadie me ajoro",
"Lo siento, bebé",
#Yonaguni
"Yeah-yeah-yeah-yeah",
"Yeah-yeah-yeah-yeah-yeah-yeah",
"Yeah-yeah-yeah-eh-yeah",
"Una noche más y copas de más",
"Tú no me dejas en paz, de mi mente no te vas",
"Aunque sé que no debo, ey",
"Pensar en ti, bebé, pero cuando bebo",
"Me viene tu nombre, tu cara, tu risa y tu pelo, ey",
"Dime dónde tú está', que yo por ti cojo un vuelo",
"Y a Yonaguni le llego",
"Aunque sé que no debo, ey",
"Pensar en ti, bebé, pero cuando bebo",
"Me viene tu nombre, tu cara",
"Tu risa y tu pelo, ey",
"Dime dónde tú está', que yo por ti cojo un vuelo",
"Y a Yonaguni le llego, ey",
"No me busque' en Instagram",
"Mami, búscame en casa",
"Pa' que vea' lo que pasa, ey",
"Si tú me pruebas te casa', ey",
"Ese cabrón ni te abraza",
"Y yo loco por tocarte",
"Pero ni me atrevo a textearte",
"Tú con cualquier outfit la parte'",
"Mami, tú eres aparte",
"Shorty tiene un culo bien grande, eh",
"De-demasiao' grande",
"Y yo lo tengo estudiao', ya mismo me gradúo",
"Y en la cara me lo tatúo",
"Vi que viste mi story y subiste una pa' mí",
"Yo que me iba a dormir, ey",
"En la disco habían mil",
"Y yo bailando contigo en mi mente",
"Aunque sé que no debo",
"Pensar en ti, bebé, pero cuando bebo",
"Me viene tu nombre, tu cara",
"Tu risa y tu pelo, ey",
"Dime dónde tú está', que yo por ti cojo un vuelo",
"Y a Yonaguni le llego",
"Si me das tu dirección, yo te mando mil carta'",
"Si me das tu cuenta de banco, un millón de peso'",
"To'a la noche arrodillao' a Dios le rezo",
"Pa' que ante' 'e que se acabe el año tú me des un beso",
"Y empezar el 2023 bien cabrón",
"Contigo y un blunt",
"Tú te ve' asesina con ese mahón",
"Me matas sin un pistolón",
"Y yo te compro un Banshee",
"Gucci, Givenchy",
"Un poodle, un frenchie",
"El pasto, los munchie'",
"Te canto un mariachi",
"Me convierto en Itachi, eh",
"Yeah-yeah-yeah-yeah",
"Bad Bunny, baby, bebé",
"Bad Bunny, baby, bebé",
#Volví
"Dime, ¿por qué le tiras piedras a la luna?",
"Tan ilógico como extraerme de tu piel",
"Después de Dios soy tu todo, mujer",
"¿Qué tal te está yendo con él?",
"Yo sé que al final",
"A mí no me olvidas tan siquiera un poco",
"Al final, baby, tú extrañas cómo yo te toco",
"Recuerda, de tu cuerpo sé yo, mami",
"Cada rincón por dentro y por fuera",
"Dile que volví por ti (yeh, yeh, yeh, yeh)",
"Yo soy ese tatuaje, mami, que no se te borra",
"Sin palomería', yo no bajo con cotorra",
"Dile al bobo ese que еn mí siempre quе tú piensa'",
"Que cuando él termina es cuando tú apena' comienza'",
"Y ahí e', ahí e' cuando tú siente' la diferencia",
"Yo siempre te daba con consistencia",
"Dile que se retire, haga su diligencia",
"Porque volví, por ti",
"Pa' hacértelo bien rico como te gusta a ti",
"Ponte en cuatro y te la saco como lo hace Tatí'",
"Te montaste en la Jeepeta y no tenía' panti",
"So no te engañes",
"Que e' imposible que no me extrañe'",
"Lo nuestro es de año', no hay forma de que se dañe",
"Con él ni suda', no hace falta ni que tú te bañe'",
"Después de los polvo' conmigo la sábana hay que botarla",
"Toalla pa' la nena, pa' secarla",
"No quiero a otra, tú ere' la que sabe sacarla",
"Hoy vine pa' rescatarla (so nasty)",
"Yo sé que al final",
"A mí no me olvidas tan siquiera un poco",
"Al final, baby, tú extrañas cómo yo te toco",
"Recuerda, de tu cuerpo sé yo, mami",
"Cada rincón por dentro y por fuera",
"Dile que volví por ti, yeah",
"¿Cómo carajo ese palomo va a compararse conmigo?",
"Ni te conoce mientras yo soy tu delirio",
"Tengo la fecha escrita en el calendario",
"Si yo volví a Aventura, tú regresas a mi lado, baby",
"Que cuente las horas",
"Es su destino, tú y yo tenemo' historia",
"Para que él vea que el dinero no lo es todo",
"Te enamoré con mi lujuria, yo controlo",
"Tú sabes que ese tipo es temporal",
"Anda, arranca y dile (dile)",
"Tú despide de una vez a ese cabrón (ey)",
"Porque volví, por ti",
"Pa' hacértelo bien rico como te gusta a ti",
"Ponte en cuatro y te la saco como lo hace Tatí'",
"Te montaste en la Jeepeta y no tenía' panti",
"Porque volví, mami, por ti",
"Lo haces con él, pero pensando en mí",
"Inconforme con ese infeliz",
"Hey, you end up with me",
"Yo sé que al final",
"A mí no me olvida' tan siquiera un poco",
"Al final, baby, tú te mojas cuando yo te toco",
"Recuerda, de tu cuerpo sé yo, mami (ey, ey)",
"Cada rincón por dentro y por fuera (ey, ey, ey, ey)",
"Dile que volví por ti",
"Bad Bunny, baby, bebé",
"Bad Bunny, baby, bebé",
"Te toca a ti, Romeo",
"Dile Aventura",
"Tú eres mía, bebé",
"Tú eres mía, bebé",
"Vamo' a hacerlo otra ve'",
"Vamo' a hacerlo otra ve'",
"Tú eres mía, bebé",
"Tú eres mía, bebé",
"Vamo' a hacerlo otra ve'",
"He-he, ey",
# Volando remix
"Disfruto el poder verte aunque no sea conmigo (Oh-oh-oh), no",
"Lo nuestro e' algo aparte y la cama fue testigo",
"De to'a esa' noche', de to' eso' gemido'",
"Todavía escucho tu vo' cerquita de mi oído",
"Má' alante vive gente, pero no me he movido",
"Sigo estanca'o, en tus recuerdo' perdío'",
"El DM explota'o, pero la' dejo en leído",
"Mi' letra' siempre tienen tu nombrе y apellido",
"Baby, ando con mil pregunta', el lápi' sin punta",
"Dе todo lo que escribo, ma', tú tiene' la culpa",
"Llevo año' pagando la misma multa",
"Tú ere' ese mal que no sé por qué me gusta",
"El no poder olvidarte me frustra",
"Te lo juro que me frustra",
"Pero si me llama' le llego volando",
"En la Mercede' voy capsuleando",
"Y cuando no está', te sigo imaginando",
"Sin ropa en mi cama, mi nombre gritando",
"Y si me llama' le llego volando",
"En la Mercede' voy capsuleando",
"Y cuando no está', te sigo imaginando",
"Sin ropa en mi cama, mi nombre gritando, oh",
"Y si me llama' yo le caigo en el AMG",
"Baby, pa' terminar lo que a mitad dejé",
"En la cama hicimo' una serie, pero no pegué",
"Y aunque me alejé",
"Sigo viendo tu cara cuando a otra se lo pongo",
"Si todavía tengo tu wallpaper de fondo",
"Ando sin salvavida' nadando en lo hondo",
"Yo siento tus látido' aunque me quede sordo",
"Y dime tú cómo e' que se sana este dolor",
"Si ya lavé la' sábana', pero siguen con tu olor",
"Y yo solo pido sentir de nuevo tu calor",
"Ya probé una' cuanta', pero extraño tu sabor",
"Así que si me llama le llego volando",
"Todo e' mejor si ignora' lo que andan comentando",
"Y cuando no está' te sigo imaginando",
"Sin ropa en mi cama, mi nombre gritando, oh-oh",
# A tu merced
"Yeh, yeh, yeh, yeh",
"Yeh, yeh, ey",
"Tengo par de babie' explotándome el cel",
"Y yo pensando en ti, estoy a tu merced",
"Tú siempre está' mojá' y yo que tengo sed, eh",
"Dime qué vamo' a hacer",
"Que tengo par de babie' explotándome el cel",
"Y yo pensando en ti, estoy a tu merced",
"Tú siempre está' mojá' y yo que tengo sed",
"Ey, ey, ey",
"Y ella' están buena', pero tú 'tás mejor (Mejor)",
"Traje pasto y alcohol",
"Por ti les picheo, las tengo en hold (En hold)",
"Y yo detrás de ti, como un chambol",
"Y si quiere' te busco en la Lamborghi (-ghi)",
"Si te lo hago tan chulo, como Anuel a Karol G (G)",
"Quiere' perreo, no balada",
"Tú ere' una pitcher pero yo estoy puesto pa' la nueva entrada",
"¿Y qué? ¿Qué?",
"Qué quiere' hacer, yo hago lo que tú diga'",
"Ese culo e' grande' liga', que Dio' te lo bendiga",
"Y dime, ¿qué? ¿Qué?",
"Qué quiere' hacer, yo hago lo que tú diga'",
"Picheale a tu amiga, ey, ey",
"Porque tengo par de babie' explotándome el cel",
"Y yo pensando en ti, estoy a tu merced",
"Tú siempre está' mojá' y yo que tengo sed, ey",
"Dime qué vamo' a hacer",
"Es que tengo par de babie' explotándome el cel",
"Y yo pensando en ti, estoy a tu merced",
"Tú siempre está' mojá' y yo que tengo sed",
"Ey, ey, ey",
"Yo sé que no ere' fan del romanticismo",
"Y que está' cansá' de que esto' cabrone' te digan lo mismo",
"Moviendo el booty, no se va de ritmo",
"Punto die', en la cama va a haber un sismo",
"Quiero jalarte ese pelito rubio (Rubio)",
"Y darte en cuatro el cuatro de julio",
"Mañana tengo examen, pero tú lo sabe'",
"Que si me llama', no estudio",
"Mami, concédeme esta pieza",
"No somo' na', no somo' na', ey",
"Pero con un perreo se empieza",
"No sale' de mi cabeza",
"Mami, concédeme esta pieza",
"No somo' na', no somo' na', ey",
"Pero con un perreo se empieza",
"No sale' de mi cabeza, ey",
"Y to' los culo' de Miami explotándome el cel",
"Y yo pensando en ti, estoy a tu merced",
"Tú siempre está' mojá' y yo que tengo sed, eh",
"Dime qué vamo' a hacer",
"Es que tengo par de babie' explotándome el cel",
"Y yo pensando en ti, estoy a tu merced",
"Tú siempre está' mojá' y yo que tengo sed, eh",
"Dime qué vamo' a hacer", 
"Eh-eh-eh",
"Eh-eh-eh",
"Eh-eh-eh",
"Yeah, yeah, eh",
# LA CANCIÓN
"Yeh, yeh, yeh",
"Pensaba que te había olvidao, eh",
"Pero pusieron la canción, eh, eh, eh",
"Que cantamos bien borrachos",
"Que bailamos bien borrachos",
"Nos besamos bien borrachos los dos",
"Pensaba que te había olvidao, eh",
"Pero pusieron la canción, eh, eh, eh",
"Que cantamos bien borrachos",
"Que bailamos bien borrachos",
"Nos besamos bien borrachos los dos",
"Pensaba que te había olvidao",
"Justo cuando creía",
"Que por comerme a dos o diez, te olvidaría (yeh)",
"Cogí un respiro y me salí de la vía",
"Y como un pendejo, no sabía lo que hacía",
"Nunca lo superé (no), nunca te superé (no)",
"Hasta me aprendí to'a las baladas en inglés (yeh)",
"Respiré y conté hasta tres",
"Eres la fantasía oscura de Kanye West, bebé, ey",
"Hace tiempo lo barato me salió caro (yih)",
"Yo sólo twitteo, balas locas disparo (yih)",
"¿Cómo olvidar la bellaquera en el carro?",
"¿A que guió solo?",
"Pensaba que te había olvidao (pero no), yeh",
"Pero pusieron la canción, yeh, yeh",
"Que cantamos bien borrachos",
"Que bailamos bien borrachos",
"Nos besamos bien borrachos los dos",
"Pensaba que te había olvidao, eh",
"Pero pusieron la canción, yeh, yeh",
"Que cantamos bien borrachos",
"Que bailamos bien borrachos",
"Nos besamos bien borrachos los dos, ey, ey",
"Y hace tiempo que no venías a mi cabeza",
"Pero ya van par de cervezas",
"Y me acordé de cómo tú me besas",
"De to' los polvos encima 'e la mesa",
"Y en el carro, la playa, y el motel",
"En casa de tu pai, cuando yo te iba a ver",
"Las veces que tu mai nos llegó a coger",
"Tú brincando mojaíta, sudando Chanel",
"Yo sé que lo nuestro es cosa de ayer",
"Y me pone contento que te va bien con él",
"Yo ni te extrañaba ni te quería ver",
"Pero pusieron la canción que te gustaba poner",
"Y me acordé de ti, cuando me hiciste feliz",
"Se acabó, pues, me fui, ey",
"Yo mismo me río de mí porque",
"Pensaba que te había olvidao, eh",
"Pero pusieron la canción, yeh, yeh",
"Que cantamos bien borrachos",
"Que bailamos bien borrachos",
"Nos besamos bien borrachos los dos",
"Y yo pensaba que tu nombre estaba muerto, eh",
"Pero te soñé despierto, ey",
"Hoy salí pa' la calle suelto",
"Sin sentimientos, el corazón desierto",
"Y yo pensaba que tu nombre estaba muerto",
"Pero te soñé despierto",
"Hoy salí pa' la calle suelto",
"Sin sentimientos, el corazón desierto",
# AM Remix 
"Latino gang, gang",
"Nio",
"AM Remix",
"Leggo",
"Tú ere' la número uno",
"Y como tú no hay dos, yeah",
"Con la cama, somos tres",
"¿Por qué no nos comemos?",
"Ey, estoy loco de ponerte en cuatro, yeah-eh-eh",
"Pero a ti sin cojone' aunque no' queremo', jeje",
"Me llama' a las seis pa' fumarte otra de haze",
"Son siete los pecado' que te quiero cometer",
"Chingamo' en la V8, ni llegamo' al motel",
"Comenzamo' a la nueve' y tеrminamo' a la' die'",
"A.M.",
"Cuando la toco, ella de na' sе viene",
"Estoy pa' darte lo que tú me ordene'",
"Solo me busca' cuando te conviene, ey",
"A.M.",
"Cuando la toco, ella de na' se viene",
"Estoy pa' darte lo que tú me ordene'",
"Solo me busca' cuando te conviene, yeah",
"(J Balvin, man)",
"Cuando te conviene, viene'",
"Me voy al gym pa' que conmigo entrene'",
"Nunca falta un polvo en los weekene'",
"La baby bien loco me tiene",
"Ya comí pero quiere que me la cene",
"A la una los dos bajamos el estrés",
"Cuando la puse en cuatro fue que la enamoré",
"A las cinco terminamo' y la dejé a las seis",
"Si he tenido ganas de volverla a ver",
"La recojo en la V8 a eso de las nueve",
"A ella le doy un die' por lo rico que se mueve",
"Está haciendo calor, pero eso abajo le llueve",
"Quiere que pa' mi cama me la lleve",
"La recojo en la V8 a eso de las nueve",
"A ella le doy un die' por lo rico que se mueve",
"Está haciendo calor, pero eso abajo le llueve",
"Quiere que pa' mi cama me la lleve",
"A.M.",
"Cuando la toco, ella de na' se viene",
"Estoy pa' darte lo que tú me ordene'",
"Solo me busca' cuando te conviene, ey",
"A.M.",
"Cuando la toco, ella de na' se viene",
"Estoy pa' darte lo que tú me ordene'",
"Solo me busca' cuando te conviene, ey",
"(Yeah-yeah-yeah-yeah)",
"Baby, pon la alarma que por ti madrugo",
"Si tiene' trabajo de la uni, yo te ayudo",
"Traté de picharte, pero no se pudo",
"Tu novio es fan, si quieres le envío un saludo",
"Pa' que no se queje, eh",
"Tranquila, no lo deje', eh",
"Dile que tú y yo somo' amigo' y quiero que me aconseje'",
"Ese culo e' artista, me avisa' si quiere' que lo maneje",
"Que pa' ti trabajo de ocho a cinco al mínimo",
"Cuando tú lo mueve', mami, eso e' lo máximo",
"Me mira' y tú sabe' que me pongo tímido",
"Prendemo' y eso se me quita rápido",
"Pichea a to' y vámono' pa' Mykono'",
"Que ayer soñé que en el avión lo hacíamo'",
"Pide lo que sea, baby, a ti no te digo que no",
"Salimo' de noche y llegamo'",
"A.M.",
"Cuando la toco, ella de na' se viene",
"Estoy pa' darte lo que tú me ordene'",
"Se trepa y dice que yo soy su nene",
"Yeah-yeah, jaja",
"Y ya tú me conoce', a tresciento' por la Montse",
"Me da' la verde y llego ante' de la' once",
"Salimo' 'e Carolina, terminamo' por Ponce",
"Si tú me quiere' ver, ¿por qué me pichea', entonce'?",
"Déjate ver",
"Pa' terminar lo que no hicimo' ayer",
"El tiempo e' corto y no lo voy a perder",
"Yo quiero volver a probar tu piel ante' que sean la' doce",
"A.M.",
"Cuando la toco, ella de na' se viene",
"Estoy pa' darte lo que tú me ordene'",
"Solo me busca' cuando te conviene, ey",
"A.M.",
"Cuando la toco, ella de na' se viene",
"Estoy pa' darte lo que tú me ordene'",
"Solo me busca' cuando te conviene",
"Yeah-yeah, yeah-yeah",
"J Balvin, man",
"Nio",
"Flow La Movie",
"Okay",
"Goldi",
"Tiempo al tiempo",
"Bad Bunny, baby",
"Xound",
"Eh",
"Nio García",
"Bad Bunny, baby",
"J Balvin, man",
"Eh-eh, yeah-yeah",
"Latino gang, gang, yeah",
"Nio",
"J Balvin",
"Yama",
"Flow La Movie, yeah",
# La Santa       
"Tú no eres una santa, ni yo soy un santo",
"Nos conocimos pecando",
"Ahora me estás buscando",
"Porque quieres más de mí (¡Bad!)",
"Y yo te lo doy (¡Bunny!)",
"Te vienes y me voy (DY)",
"Te lo dije que esto era pa jugar",
"Que no te podías enamorar (¡Sube, sube, plo!)",
"Y ahora me quieres cambiar",
"Sabiendo cómo soy, tú sabes lo que doy",
"No te hagas, tú eres igual (¿qué, qué, qué?)",
"No te hagas la santa, el perreo te encanta (you know)",
"Y ahora me quieres cambiar (yeah yeah, eh)",
"Sabiendo cómo soy, tú sabes lo que doy",
"No te hagas, tú eres igual (yú eres igual, bebé)",
"No te hagas la santa, el perreo te encanta (¡Da-ddy!)",
"Mami, somos polo positivo y negativo (¿qué?)",
"A la flecha de Cupido siempre me le esquivo (cucú)",
"Tenemos secretos guardao en el archivo",
"No va a haber confianza si contigo convivo, baby",
"Estás calentándote (wow), yo calentándome (eh)",
"Y tú dices que tú eres brava, pero a veces te me quita (rrr)",
"Y vuelves y me excitas",
"Pero yo no soy el hombre que necesitas (yeh)",
"Yo no voy con labia, no",
"Tú sabías la que había, baby",
"El romance no es mi área, no",
"No me digas (¿qué?) Que te enamoraste de mí",
"Yo no voy con labia, no",
"Tú sabías (tú sabías), la que había, baby (baby)",
"El romance no es mi área, no",
"No me digas (no me digas), que te enamoraste de mí (mí)",
"Y ahora me quieres cambiar (sube)",
"Sabiendo cómo soy, tú sabes lo que doy",
"No te hagas, tú eres igual (tú eres igual, bebé)",
"No te hagas la santa, el perreo te encanta",
"Y ahora me quieres cambiar (me quieres cambiar)",
"Sabiendo cómo soy, tú sabes lo que doy",
"No te hagas, tú eres igual (trr)",
"No te hagas la santa, el perreo te encanta (Bad Bunny, come on)",
"No me digas que me quieres",
"No me digas que me amas",
"Tú sabes que no te creo",
"Mucho menos en tu cama",
"Seguimos envueltos en la bellaquera, ey",
"Ey, la noche entera",
"Eso de enamorarse no es pa cualquiera",
"Con el corazón dentro de la nevera",
"Lo tengo frío, frío, sorry, pero en nadie confío",
"Tú sigue en lo tuyo y yo en lo mío",
"Buenas noches, fue un placer, ey",
"Pero no me vas a convencer (come, on)",
"Yo no voy con labia, no",
"Tú sabías la que había, baby",
"El romance no es mi área, no",
"No me digas que te enamoraste de mí",
"Yo no voy con labia, no",
"Tú sabías (tú sabías), la que había, baby (eh eh)",
"El romance no es mi área, no",
"No me digas (no me digas), que te enamoraste de mí (¿Qué?)",
"Y ahora me quieres cambiar",
"Sabiendo cómo soy, tú sabes lo que doy",
"No te hagas, tú eres igual (tú eres igual, bebé)",
"No te hagas la santa, el perreo te encanta",
"Y ahora me quieres cambiar",
"Sabiendo cómo soy, tú sabes lo que doy (yo)",
"No te hagas, tú eres igual",
"No te hagas la santa, el perreo te encanta, eh",
"Mucho party, mucho money",
"Daddy Yankee, Bad Bunny",
"Mucho party, mucho money",
"Daddy Yankee, Bad Bunny",
# DÁKITI            
"Baby, ya yo me enteré, se nota cuando me ve'", 
"Ahí donde no has llegao' sabes que yo te llevaré",
"Y dime qué quieres beber, es que tú eres mi bebé",
"¿Y de nosotros quién va a hablar? Si no nos dejamos ver",
"Y a veces es Dolce, a veces Bulgari",
"Cuando te lo quito después de los parties",
"Las copas de vino, las libras de mari",
"Tú estás bien suelta, yo de safari",
"Tú mueve' el culo fenomenal",
"Pa' yo devorarte como animal",
"Si no te has vení'o, yo te vo' a esperar",
"En mi cama y lo vo' a celebrar",
"Baby, a ti no me opongo",
"Y siempre te lo pongo",
"Y si tú me tiras, vamo' a nadar en lo hondo",
"Si es por mí te lo pongo",
"De septiembre hasta agosto",
"A mí sin cojone' lo que digan tus amigas",
"Ya yo me enteré, se nota cuando me ve'",
"Ahí donde no has llegao' sabes que yo te llevaré",
"Y dime qué quieres beber, es que tú eres mi bebé",
"¿Y de nosotros quién va a hablar? Si no nos dejamos ver (¿me sigues?)",
"Mami, me tienes juqueao', sí",
"Si fueras la Uru, me tuvieses parqueao'",
"Dando vueltas por Condado, contigo siempre arrebatao'",
"Tú no eres mi señora, pero",
"Toma cinco mil, gástalo en Sephora",
"Louis Vuitton, ya no compra en Pandora",
"Como piercing a los hombres perfora, eh-eh-eh",
"Hace tiempo le rompieron el cora (el cora)",
"Estudiosa, puesta pa' ser doctora (doctora)",
"Pero (pero), le gustan los títeres wheeleando motoras (motoras)",
"Yo estoy pa' ti las veinticuatro hora'",
"Baby, a ti no me opongo",
"Y siempre te lo pongo (-pre te lo pongo)",
"Y si tú me tiras, vamo' a nadar en lo hondo (nadar en lo hondo)",
"Si es por mí te lo pongo",
"De septiembre hasta agosto",
"Y a mí sin cojone' lo que digan tus amigas",
"Ya yo me enteré, se nota cuando me ve'",
"Ahí donde no has llegao' sabes que yo te llevaré",
"Y dime qué quieres beber, es que tú eres mi bebé",
"¿Y de nosotros quién va a hablar? Si no nos dejamos ver",
"Y a veces es Dolce, a veces Bulgari",
"Cuando te lo quito después de los parties",
"Las copas de vino, las libras de mari",
"Tú estás bien suelta, yo de safari",
"Tú mueve' el culo fenomenal",
"Pa' yo devorarte como animal",
"Si no te has vení'o, yo te vo' a esperar",
"En mi cama y lo vo' a celebrar",
# Si Estuviésemos Juntos
"Yeh-yeh-yeh-yeh-yeh",
"Yeh-yeh-yeh-yeh",
"Yeh-yeh-yeh-yeh-yeh",
"Yeh",
"No sé si tu boca está besando a otra",
"En estos momentos, en estos momentos",
"Y no sé si tus ojos ya se olvidaron de mí",
"Y los pensamientos se fueron con el tiempo",
"Y me pregunto qué hubiera pasado",
"Si estuviésemos juntos",
"Aún enamorados",
"Y me pregunto qué hubiera pasado",
"Si estuviésemos juntos",
"Aún enamorados",
"Yeh-yeh",
"Todavía yo te espero",
"Aunque yo sé que tú no vas a volver",
"Todavía yo te quiero",
"Aunque yo sé que eso me puede joder",
"Y tengo tu foto guarda'",
"Tú y yo bailando cuando éramo' menore' de edad",
"Te digo la verda'",
"Te extraño el 14 y en la Navidad",
"Y lo' polvo' en la parte posterior",
"Del carro pa' los tiempo' en la superior",
"Siempre dejaba ropa interior",
"Cada polvo mejor que el anterior",
"Pero no como el primero",
"Tú sabe' que ese no se va a borrar",
"Ahora me paso en el putero, yeh",
"A otra persona no he podido amar",
"Y te juro que lo he tratado",
"Pero es que ninguna se te para al la'o",
"Desde que te fuiste sigo trastorna'o",
"Escuchando Masterpiece, baby me siento down",
"Si no tengo de tu piel, down",
"Deuces de Ñengo y De La, no la de Chris Brown",
"El cerebro dando vuelta', lo tengo marea'o",
"Cada cual por su la'o, yeh-eh",
"Y me pregunto qué hubiera pasado",
"Si estuviésemos juntos",
"Aún enamorados",
"Y me pregunto qué hubiera pasado",
"Si estuviésemos juntos",
"Aún enamorados",
"Yeh"
)

canciones_bad_bunny <- tibble(line = 1:612, letra = canciones_bad_bunny) 

```

```{r, echo=FALSE, message=FALSE}
canciones_bad_bunny <- canciones_bad_bunny %>%
  unnest_tokens(word, letra)

tm_stop_words <- bind_rows(tibble(word = tm::stopwords("spanish"),
                                     lexicon = "custom"))

canciones_bad_bunny0 <- canciones_bad_bunny %>%
	anti_join(tm_stop_words)

canciones_bad_bunny0 %>%
 count(word, sort = TRUE) %>%
 filter(n > 12) %>%
 mutate(word = reorder(word, n)) %>%
 ggplot(aes(n, word)) +
 geom_col(fill = "#8d99ae") +
 labs(title = "Frecuencia de palabras en los top 10 canciones de Bad Bunny",
      subtitle = "Top 10 canciones de acuerdo con Spotify el 4 de marzo de 2022",
      x = "Frecuencia", y = "Palabras", color = "", size = 30)
```

### J Balvin
Se tomaron las 10 canciones más populares en México de J Balvin de acuerdo con Spotify el 4 de marzo de 2022. Las canciones son: 
1. "LA CANCIÓN" - Bad Bunny ft. J Balvin                                    
2. "AM Remix" - Nio García ft. J Balvin & Bad Bunny        
3. "Qué Más Pues?" - J Balvin ft. María Becerra        
4. "Una Nota" - J Balvin ft. Sech      
5. "In Da Getto" - J Balvin ft. Skrillex
6. "I Like It" - Cardi B ft. Bad Bunny & J Balvin
7. "No Me Conoce - Remix" - Jhay Cortez ft. J Balvin & Bad Bunny
8. "QUE PRETENDES" - J Balvin ft Bad Bunny 
9. "UN DIA (ONE DAY)" - J Balvin ft. Dua Lipa & Bad Bunny & Tainy
10. "Una Locura" - Ozuna ft. J Balvin & Chencho Corleone

```{r, include=FALSE}
top_tracks_jbalvin <- get_artist_top_tracks(
  id = "1vyhD5VmyZ7KMfW5gqLgo5",
  market = "MX",
  authorization = get_spotify_access_token(),
  include_meta_info = FALSE
)
top_tracks_jbalvin$name
```

```{r, include=FALSE}
canciones_jbalvin <- c(
# LA CANCIÓN
"Yeh, yeh, yeh",
"Pensaba que te había olvidao, eh",
"Pero pusieron la canción, eh, eh, eh",
"Que cantamos bien borrachos",
"Que bailamos bien borrachos",
"Nos besamos bien borrachos los dos",
"Pensaba que te había olvidao, eh",
"Pero pusieron la canción, eh, eh, eh",
"Que cantamos bien borrachos",
"Que bailamos bien borrachos",
"Nos besamos bien borrachos los dos",
"Pensaba que te había olvidao",
"Justo cuando creía",
"Que por comerme a dos o diez, te olvidaría (yeh)",
"Cogí un respiro y me salí de la vía",
"Y como un pendejo, no sabía lo que hacía",
"Nunca lo superé (no), nunca te superé (no)",
"Hasta me aprendí to'a las baladas en inglés (yeh)",
"Respiré y conté hasta tres",
"Eres la fantasía oscura de Kanye West, bebé, ey",
"Hace tiempo lo barato me salió caro (yih)",
"Yo sólo twitteo, balas locas disparo (yih)",
"¿Cómo olvidar la bellaquera en el carro?",
"¿A que guió solo?",
"Pensaba que te había olvidao (pero no), yeh",
"Pero pusieron la canción, yeh, yeh",
"Que cantamos bien borrachos",
"Que bailamos bien borrachos",
"Nos besamos bien borrachos los dos",
"Pensaba que te había olvidao, eh",
"Pero pusieron la canción, yeh, yeh",
"Que cantamos bien borrachos",
"Que bailamos bien borrachos",
"Nos besamos bien borrachos los dos, ey, ey",
"Y hace tiempo que no venías a mi cabeza",
"Pero ya van par de cervezas",
"Y me acordé de cómo tú me besas",
"De to' los polvos encima 'e la mesa",
"Y en el carro, la playa, y el motel",
"En casa de tu pai, cuando yo te iba a ver",
"Las veces que tu mai nos llegó a coger",
"Tú brincando mojaíta, sudando Chanel",
"Yo sé que lo nuestro es cosa de ayer",
"Y me pone contento que te va bien con él",
"Yo ni te extrañaba ni te quería ver",
"Pero pusieron la canción que te gustaba poner",
"Y me acordé de ti, cuando me hiciste feliz",
"Se acabó, pues, me fui, ey",
"Yo mismo me río de mí porque",
"Pensaba que te había olvidao, eh",
"Pero pusieron la canción, yeh, yeh",
"Que cantamos bien borrachos",
"Que bailamos bien borrachos",
"Nos besamos bien borrachos los dos",
"Y yo pensaba que tu nombre estaba muerto, eh",
"Pero te soñé despierto, ey",
"Hoy salí pa' la calle suelto",
"Sin sentimientos, el corazón desierto",
"Y yo pensaba que tu nombre estaba muerto",
"Pero te soñé despierto",
"Hoy salí pa' la calle suelto",
"Sin sentimientos, el corazón desierto",
# AM Remix 
"Latino gang, gang",
"Nio",
"AM Remix",
"Leggo",
"Tú ere' la número uno",
"Y como tú no hay dos, yeah",
"Con la cama, somos tres",
"¿Por qué no nos comemos?",
"Ey, estoy loco de ponerte en cuatro, yeah-eh-eh",
"Pero a ti sin cojone' aunque no' queremo', jeje",
"Me llama' a las seis pa' fumarte otra de haze",
"Son siete los pecado' que te quiero cometer",
"Chingamo' en la V8, ni llegamo' al motel",
"Comenzamo' a la nueve' y tеrminamo' a la' die'",
"A.M.",
"Cuando la toco, ella de na' sе viene",
"Estoy pa' darte lo que tú me ordene'",
"Solo me busca' cuando te conviene, ey",
"A.M.",
"Cuando la toco, ella de na' se viene",
"Estoy pa' darte lo que tú me ordene'",
"Solo me busca' cuando te conviene, yeah",
"(J Balvin, man)",
"Cuando te conviene, viene'",
"Me voy al gym pa' que conmigo entrene'",
"Nunca falta un polvo en los weekene'",
"La baby bien loco me tiene",
"Ya comí pero quiere que me la cene",
"A la una los dos bajamos el estrés",
"Cuando la puse en cuatro fue que la enamoré",
"A las cinco terminamo' y la dejé a las seis",
"Si he tenido ganas de volverla a ver",
"La recojo en la V8 a eso de las nueve",
"A ella le doy un die' por lo rico que se mueve",
"Está haciendo calor, pero eso abajo le llueve",
"Quiere que pa' mi cama me la lleve",
"La recojo en la V8 a eso de las nueve",
"A ella le doy un die' por lo rico que se mueve",
"Está haciendo calor, pero eso abajo le llueve",
"Quiere que pa' mi cama me la lleve",
"A.M.",
"Cuando la toco, ella de na' se viene",
"Estoy pa' darte lo que tú me ordene'",
"Solo me busca' cuando te conviene, ey",
"A.M.",
"Cuando la toco, ella de na' se viene",
"Estoy pa' darte lo que tú me ordene'",
"Solo me busca' cuando te conviene, ey",
"(Yeah-yeah-yeah-yeah)",
"Baby, pon la alarma que por ti madrugo",
"Si tiene' trabajo de la uni, yo te ayudo",
"Traté de picharte, pero no se pudo",
"Tu novio es fan, si quieres le envío un saludo",
"Pa' que no se queje, eh",
"Tranquila, no lo deje', eh",
"Dile que tú y yo somo' amigo' y quiero que me aconseje'",
"Ese culo e' artista, me avisa' si quiere' que lo maneje",
"Que pa' ti trabajo de ocho a cinco al mínimo",
"Cuando tú lo mueve', mami, eso e' lo máximo",
"Me mira' y tú sabe' que me pongo tímido",
"Prendemo' y eso se me quita rápido",
"Pichea a to' y vámono' pa' Mykono'",
"Que ayer soñé que en el avión lo hacíamo'",
"Pide lo que sea, baby, a ti no te digo que no",
"Salimo' de noche y llegamo'",
"A.M.",
"Cuando la toco, ella de na' se viene",
"Estoy pa' darte lo que tú me ordene'",
"Se trepa y dice que yo soy su nene",
"Yeah-yeah, jaja",
"Y ya tú me conoce', a tresciento' por la Montse",
"Me da' la verde y llego ante' de la' once",
"Salimo' 'e Carolina, terminamo' por Ponce",
"Si tú me quiere' ver, ¿por qué me pichea', entonce'?",
"Déjate ver",
"Pa' terminar lo que no hicimo' ayer",
"El tiempo e' corto y no lo voy a perder",
"Yo quiero volver a probar tu piel ante' que sean la' doce",
"A.M.",
"Cuando la toco, ella de na' se viene",
"Estoy pa' darte lo que tú me ordene'",
"Solo me busca' cuando te conviene, ey",
"A.M.",
"Cuando la toco, ella de na' se viene",
"Estoy pa' darte lo que tú me ordene'",
"Solo me busca' cuando te conviene",
"Yeah-yeah, yeah-yeah",
"J Balvin, man",
"Nio",
"Flow La Movie",
"Okay",
"Goldi",
"Tiempo al tiempo",
"Bad Bunny, baby",
"Xound",
"Eh",
"Nio García",
"Bad Bunny, baby",
"J Balvin, man",
"Eh-eh, yeah-yeah",
"Latino gang, gang, yeah",
"Nio",
"J Balvin",
"Yama",
"Flow La Movie, yeah",
# ¿Qué más pues?
"¿Qué más, pues?",
"¿Cómo te ha ido?",
"J Balvin, man",
"¿Qué más, pues? ¿Cómo te ha ido?",
"¿Sigue' soltera o ya tiene' marido?",
"Sé que es personal, perdona lo atrevido",
"Te pedí en Navida' y Santa no te ha traído",
"Pero, ¿qué más, pues? ¿Qué ha habido?",
"Te perdí el rastro por distraído",
"La fama esta me tiene jodido",
"Pero no me olvido de lo sucedido",
"Regálame otra noche, quiero verte",
"Que hay que aclarar par de cosas pendiente'",
"Ma', ¿qué lo que e'? ¿Dónde estás?",
"Dime, a ver que yo voy, voy (lady, lady)",
"Me perdiste de vista",
"Ahora con otro e' con quien vacilo en la pista, ey",
"Ay, José, no me insista'",
"Das muchas vuelta', parece' motociclista (ey)",
"Ninguna con este porte",
"Tengo este booty sin hacer deporte (no, no, no)",
"Nada va a hacer que me importe'",
"Porque mi brújula ya cambió su norte (wooh)",
"Cambió desde que te fuiste tú",
"Papi, eso lo sabe' muy bien",
"No me venga' con esa actitud",
"Que esa la conozco yo también",
"Yo ahora no ando soltera para ti, no, ey",
"Yo soltera para ti, no",
"Se acabó lo que esa noche nos dimo', ey",
"Lo que esa noche nos dimo' (oh)",
"Pa', ¿qué lo que e'? Sé que quieres saber",
"Dónde estoy, oh-oh, oh-oh, oy",
"Dime, mai, ¿qué e' la que hay?",
"Esa' Nike te quedan nice (uoh)",
"De tu clase, ya pocas hay",
"Ninguna cabe en tu size",
"Se acaba un rato",
"Que estás sola, ya me dieron el dato",
"Dame el PIN, yo te caigo de inmediato",
"Ellos intentan y yo ni trato",
"Baby, esto ya es otra liga, pero tú estás por encima, ey",
"Vamo' a hacerlo, aprovecha el clima (J Balvin)",
"Tú estás bien diva y ese cuerpo que motiva, baby",
"Vamos a hacerlo que está rico el clima",
"¿Qué más, pues? ¿Cómo te ha ido?",
"Tú sigues siendo el mismo engreído",
"No es personal, pa' novio no has nacido",
"Me tuviste mucho tiempo, fuiste distraído",
"Y ahora, ¿qué más, pues? Me he ido",
"Ya es suficiente lo que tú ha' comido",
"Aunque no parezca, esto me ha dolido",
"Y de lo pasado yo no me olvido",
"Regálame otra noche, quiero verte",
"Que hay que aclarar par de cosas pendiente'",
"Ma', ¿qué lo que e'? ¿Dónde estás?",
"Dime, a ver que yo voy, voy",
"Regálame otra noche, quiero verte",
"Que hay que aclarar par de cosas pendiente'",
"Ma', ¿qué lo que e'? ¿Dónde estás?",
"Dime, a ver que yo voy, voy",
"Yo a ti te llamé en agosto, apareciste en enero",
"Tú de vacacione' en Boston y otro apareció primero",
"Y me está' empalagando y eso que no e' golosina",
"Tú mucho me está' mirando y eso que no soy vitrina",
# Una Nota      
"Oh-ah",
"Baby girl",
"Oh-ah",
"El Bloke",
"Oh-ah (jajaja)",
"Yah",
"Oh-ah, quiero que te pegues lento",
"Oh-ah, quiero que en la pista baile'",
"Oh-ah, me vuelvo loco si tú no estás",
"Sin ti la nota se me va (yeah)",
"Si se acaba la botella pide más (más)",
"Si quieres fumar hay una libra pa' enrolar (oh)",
"El chofer afuera por si algo se da, se da (Lego!)",
"Tú y yo en una nota media loca",
"Así te invito a bailar",
"Tú y yo en una nota, que desenfoca",
"Calentando a ver si se da",
"Tú y yo en una nota media loca",
"Así te invito a bailar",
"Tú y yo en una nota, que desenfoca",
"Calentando a ver si se da",
"Y yo no fumo, pero contigo me elevo",
"Los dos perreando sin tocar el suelo",
"En una nube la nota te sube",
"Tan arriba, que aquí no llega ni Uber",
"Ella no duerme, siempre está activa",
"No quema indica, siempre sativa",
"Mientras yo le canto, me mira pa'trás",
"Llegó la hora y ya te quiero más",
"Pero tranqui-tranquila",
"Que llegan tus amiga' que no hacen fila",
"Tenemos vitamina' pa' las pupila'",
"Toda loca pidiendo tequila y esto no termina",
"Pero tranqui-tranquila",
"Que llegan tus amiga' que no hacen fila",
"Tenemos vitamina' pa' las pupilas",
"Toda loca pidiendo tequila, pero la mía está",
"En una nota media loca",
"Así te invito a bailar",
"Tú y yo en una nota, que desenfoca",
"Calentando a ver si se da",
"Yeah, al party llegué bien al garete",
"Las mamis tienen sendo piquete",
"I got it, yo tengo el billete",
"Son mías sin ponerle el grillete",
"Sin preguntar al maquinón se monta (uh-uh)",
"No es récord, pero quiere que la rompan",
"No es fugitiva, pero quiere que la esconda",
"No soy terrorista, pero ella quiere bomba",
"La luz está verde, por favor, no pare'",
"Como Cristóbal, yo descubro tus lunare'",
"Tú y yo en una nota media loca",
"Así te invito a bailar",
"Tú y yo en una nota que desenfoca",
"Calentando a ver si se da",
"Oh-ah, quiero que te pegues lento",
"Oh-ah, quiero que en la pista baile'",
"Oh-ah, me vuelvo loco si tú no estás",
"Latino gang",
"Sech",
"J Balvin",
"Dímelo Flow",
"Rike Music",
"Sky",
"'Tamo en el Bloke VIP",
"Tainy",
"Rich Music",
"Mosty",
# In Da Getto
"Dancin' at di ghetto",
"Inna di ghetto",
"Party in di ghetto",
"Inna di ghetto",
"Esto se jodió",
"La vecina no sé qué bebió",
"El vecino no sé qué prendió",
"A la gente no sé qué le dio, pero",
"To' el mundo está loco (está loco)",
"To' el mundo, to' el mundo está loco (está loco)",
"To' el mundo raya'o del coco",
"Yo solo sé que montaron",
"Dancin' at di ghetto",
"Inna di ghetto",
"Party in di ghetto",
"Inna di ghetto",
"Dancin' at di ghetto",
"Inna di ghetto",
"Party in di ghetto",
"Inna di ghetto",
"En el ghetto hay party",
"Todo el mundo, everybody",
"'Tamos flow rastafari",
"'Tá perfecto ese body",
"Mami, tú estás bien salvaje",
"Y yo que estoy de safari",
"DJ no le baje' pongan la de Tego y de Daddy",
"Ese culo e' de quilate' (-late') se te nota los pilate' (-late')",
"Hoy tú gana' o yo gano, no lo dejamo' en empate (empate)",
"En mi casa se remate (-mate)",
"Nos fuimo' lowkey (-key)",
"Calla'o sin dar detalle' (-talle')",
"La gente ya se ha da'o cuenta, que montamo' la disco en la calle",
"Y esto es",
"Dancin' at di ghetto",
"Inna di ghetto",
"Party in di ghetto",
"Inna di ghetto",
"Dancin' at di ghetto",
"Inna di ghetto",
"Party in di ghetto",
"Inna di ghetto",
"E-en el barrio",
"Siempre hay bailoteo",
"Ave María (Ave María)",
"El trago nunca falta ni la buena compañía",
"Yeah",
"Cómo ha cambiado la vida",
"Yo crecí en el ghetto y el mundo e' la casa mía (mía, mía, mía)",
"Dancin' at di ghetto",
"Inna di ghetto",
"Party in di ghetto",
"Inna di ghetto",
"Dancin' at di ghetto",
"Inna di ghetto",
"Party in di ghetto",
"Inna di ghetto",
"Skri-Skrillex",
"J Balvin, man",
"Tainy",
"Mosty",
"Inna di ghetto (¡wuh!)",
"Inna di ghetto (In da ghetto)",
"Inna di ghetto (¡wuh!)",
"Party in di ghetto (J Balvin, man)",
# I Like It 
"Yeah baby, I like it like that",
"You gotta' believe me when I tell you",
"I said I like it like that",
"You gotta' believe me when I tell you",
"I said I like it like",
"Now I like dollars, I like diamonds, I like stunting, I like shining",
"I like million dollar deals, where's my pen, bitch I'm signin' (Signin')",
"I like those Balenciagas (Those), the ones that look like socks",
"I like going to the jeweler, I put rocks all in my watch (Cha-ching)",
"I like texts from my exes, when they want a second chance (What?)",
"I like proving niggas wrong, I do what they say I can't (She can't)",
"They call me Cardi Bardi, banging body, spicy mami, hot tamale",
"Hotter than a Somali, fur coat, Ferrari",
"Hop out the stu', jump in the coupe (Coupe)",
"Big Dipper on top of the roof",
"Flexing on bitches as hard as I can",
"Eating halal, driving the Lam'",
"Told that bitch I'm sorry (Sorry)",
"'Bout my coins like Mario (Mario)",
"Yeah they call me Cardi B",
"I run this shit like cardio",
"Oh, damn",
"Diamond district in the jag (Gang, I said I like it like that)",
"Certified, you know I'm gang, gang (Gang, gang I said I like it like)",
"Drop the top and blow the brains, wouh (Wouh! I said I like it like that)",
"Oh he's so handsome, what's his name? (Yeah, wouh, I said I like it)",
"Oh I need the dollars, cha-ching (I said I like it like that)",
"Beat it up like piñatas (I said I like it like)",
"Tell the driver, close the curtains (I said I like it like that, skrt)",
"Bad bitch make him nervous (I said I like it)",
"Cardi B",
"Chambean, chambean, pero no jalan (¡Jalan!)",
"Tú compras to'a las Jordan, bo', a mí me las regalan (Hehe-he)",
"I spend in the club (wouh), what you have in the bank (Yeah)",
"This is the new religion, bang, en Latino gang, gang, yeah",
"Trato de hacer dieta (Yeah), pero es que en el closet tengo mucha grasa (Wouh)",
"Ya mudé la' Gucci pa' dentro de casa, yeh (¡Wouh!)",
"Cabrón, a ti no te conocen ni en Plaza (No)",
"El Diablo me llama, pero Jesucristo me abraza (Amén)",
"Guerrero como Eddie, que viva la raza, yeh",
"Me gustan boricuas, me gustan cubana'",
"Me gusta el acento de las colombianas (¿Qué hubo pues?)",
"Como mueve el culo la dominicana (¿Qué lo que?)",
"Lo rico que me chingan las venezolanas (¡Wouh!)",
"Andamos activos, Perico Pin Pin (Wouh)",
"Billetes de cien en el maletín (Ching)",
"Que retumbe el bajo, Bobby Valentín, yeh (Boo)",
"Aquí es prohibido amar, diles, Charytín",
"Que pal' picor les tengo Claritín",
"Yo llego a la disco y se forma el motín (Rrr)",
"Diamond district in the jag (Gang, I said I like it like that)",
"Bad Bunny baby, bebé, bebé, bebé",
"Certified, you know I'm gang, gang (Gang, gang I said I like it like)",
"Drop the top and blow the brains, wouh (Wouh! I said I like it like that)",
"Oh he's so handsome, what's his name? (Yeah, wouh, I said I like it)",
"Oh I need the dollars, cha-ching (I said I like it like that)",
"Beat it up like piñatas (I said I like it like)",
"Tell the driver, close the curtains (I said I like it like that, skrt)",
"Bad bitch make him nervous (I said I like it)",
"Como Celia Cruz tengo el azúcar (azúca')",
"Tu jeva me vio y se fue de pecho como Jimmy Snuka (Ah)",
"Te vamos tumbar la peluca",
"Y arranca pal' carajo, cabrón, que a ti no te vo'a pasar la hookah (Hookah, hookah)",
"Mis tenis Balenciaga me reciben en la entrada (Wouh)",
"Pa-pa-pa-parazzi, like I'm Lady Gaga (Wouh)",
"Y no te me hagas (Hey)",
"Que en cover de Billboard tú has visto mi cara (Hey)",
"No salgo de tu mente (Wouh)",
"Donde quieras que viajes has escuchado 'Mi Gente'",
"Yo no soy high (high), soy como el Testarossa ('Rossa)",
"Yo soy el que se la vive y también el que la goza (Goza, goza)",
"Es la cosa, mami es la cosa (Cosa, cosa)",
"El que mira sufre y el que toca goza (Goza, goza)",
"I said I like it like that",
"I said I like it like that (Rrr)",
"I said I like it like that (Wouh)",
"I said I like it like that",
"Diamond district in the jag (Gang, I said I like it like that)",
"Certified, you know I'm gang, gang (Gang, gang I said I like it like)",
"Drop the top and blow the brains, wouh (I said I like it like that)",
"Oh he's so handsome, what's his name? (I said I like it)",
#No Me Conoce - Remix
"Se hace la que no me conoce",
"Pero en mi cama se volvió un vicio como la 512",
"(Yeh-yeh-yeh-yeh; ¿me sigue'?)",
"Nunca se deja ver (Nunca se deja ver; ¡no!)",
"Lo sabe disimular (Lo sabe disimular)",
"Tiene lo suyo y le va bien",
"Pero de noche conmigo le gusta portarse mal (Wuh-huh!)",
"Llega y lo que quiere es pecar, eh (Ey)",
"Está puesta pa’ bellaquear, eh (La presión)",
"Yo no la paro, y a veces mira raro y (¡Rrra!)",
"Se hace la que no me conoce (La que no me conoce; no, no, no)",
"Pero en mi cama se volvió un vicio como la 512 (Como la 512)",
"Me la como entera y nadie se entera",
"Un par de amiga' (Un par de amiga'; wuh-huh)",
"To’as solteras, siempre la velan pa' que ella siga (Siga)",
"Se hace la que no me conoce (La que no me conoce)",
"Pero en mi cama se volvió un vicio como la 512 (Como la 512)",
"Me la como entera y nadie se entera",
"Un par de amiga' (¿Me sigue'?)",
"To'as solteras, siempre la velan pa' que ella siga",
"Huh-huh, eh",
"Si las miradas mataran, la tuya me hizo el amor (Eh)",
"Se ve que tú estás a vapor",
"Ella mata con traje y cuando se viste sport (Wuh)",
"Tiene el booty XL, pero usa los pantie' small",
"Una' pa’l no aguantan presión y la tienen bloquea’, eh",
"Un par de psycho, stalkea' (Eh)",
"No brega en la calle, pero está baquea’ (No)",
"La baby está muy dura, pa' mí que está hackea' (Eh), eh",
"Chiquitita pero grandota, en la uni buenas nota', eh",
"Niña buena, se le nota (Eh, eh), pero le explota la nota y (Ey)",
"Se hace la que no me conoce (La que no me conoce; no, no, no)",
"Pero en mi cama, se lo metí en cuatro y en to’íta' las pose' (En to'íta' las pose'), eh",
"Me la como entera, nadie se entera",
"Con par de amiga' (Con par de amiga'; wuh-huh)",
"To'as solteras, siempre la velan pa' que ella siga (Pa' que ella siga; eh, eh-eh, eh)",
"Se hace la que no me conoce (La que no me conoce; no, no, no)",
"Pero en mi cama se volvió un vicio como la 512 (Como la 512)",
"Me la como entera y nadie se entera, un par de amiga' (Duro)",
"To'as solteras, siempre la velan pa' que ella siga",
"(Pa' que ella siga; ¿me sigue'?)",
"Me llama pa' que yo la pruebe y (Yah)",
"Cuando yo la toco, eso llueve ahí (-ve ahí)",
"Ella se vistió y yo la desvestí (Que sí)",
"Nunca dice: No, siempre dice: Sí (Wuh)",
"Cuando quiere bailar, el dembow la azota (¿Qué?)",
"Ella se pone loca",
"Ella lo que quiere es peinarse (Wuh), y arreglarse (Wuh)",
"Llega a la disco a soltarse (Ah)",
"Que si me conoce, dice: No, pero sabe bien que sí",
"Ella lo mezcla con alcohol, como cuando yo le di",
"En toda' las poses, preguntan y dice: No sé",
"De contacto tiene José, y siempre después de las 11 o 12",
"Tira pa' que yo la pruebe",
"Se pone olorosa y me gusta como huele (Como huele)",
"Instagram privado pa' que nadie la vele",
"Se puso bonita porque sabe que hoy se bebe",
"Va a portarse mal pa' sentirse bien (Bien)",
"No quería fumar pero le dio al pen (Sí)",
"Una Barbie, pero no busca un Ken (No)",
"Siempre le llego cuando dice: Ven",
"Pa' portarse mal se viste bien (Bien)",
"Dice la verdad y a vece' miente también",
"Apaga las notificacione' en el cel",
"Ella tiene lo suyo, pero hoy quiere joder",
"Y yo le di por el expre-so",
"Le llené el cuello de be-so'",
"Le hice tiempo como un pre-so",
"Si la ve', no le hable' de e-so, que",
"Se hace la que no me conoce (La que no me conoce)",
"Pero en mi cama se volvió un vicio como la 512 (Como la 512)",
"Me la como entera y nadie se entera",
"Un par de amiga' (Un par de amiga')",
"To'as solteras, siempre la velan pa' que ella siga (Siga; ah, ah, ah)",
"Se hace la que no me conoce (La que no me conoce)",
"Pero en mi cama se volvió un vicio como la 512 (Como la 512)",
"Me la como entera, nadie se entera",
"Un par de amigas (Un par de amiga')",
"Todas solteras, siempre la velan pa' que ella siga",
"(Pa' que ella siga; ¿me sigue?)",
"(J Balvin, man; eh)",
"Dímelo, Balvin",
"Bad Bunny",
"Latino gang",
"¿Me sigue'?",
"La presión",
"Jhayco, Jhay Cortez",
"Jhayco, Jhay Cortez, eh (Oasis team)",
"Bad Bunny (Eh)",
"Na', na', na', Bad Bunny y J Balvin",
"Yeh-yeh-yeh-yeh",
"Bad Bunny, baby-bebé",
"(Jhay Cortez)",
"Na', no va a ser ustedes (Bad Bunny, baby-bebé, eh-eh-eh)",
"¿Me sigue' o no me sigue' todavía?",
"Yo creo que sí",
"Si Mvsis vuelve a poner un ritmo así, lo vuelvo a partir, ¿qué fue? Jaja",
"Oasis, Oasis",
"La Trinidad",
# QUE PRETENDES  
"Uah, Uah, uah",
"Yeah, yeah, yeah, yeah (Uh-uh)",
"Ahora quiere' volver (Ahora quieres volver, yeah)",
"¿Por qué razón? Dime para qué (¿Para qué, para qué?)",
"Ya no te presto atención (Ninguna)",
"Desde hace tiempo le puse punto final (Sí)",
"¿Qué pretendes tú llamándome a esta hora? (Yeah, hora)",
"Esa actitud la conozco ya (Yeah-yeah-yeah)",
"Sabes qué hacer muy bien para envolverme (Envolverme)",
"Pero esta vez es muy tarde ya (Uah, oh-oh-oh)",
"Estas no son horas de llamar (No)",
"Al meno' que me lo quiera' mamar",
"Que quiera' prender, que quiera' quemar (Uh-huh)",
"Hablando claro, ya tú me cae' hasta mal (Ja)",
"Por ti me metí pastilla' y me fui de overflow Lamar (Woh)",
"Pero tú no ere' una Kardashian (No)",
"Contigo no me tiro, porque si no las retro se me embachan",
"De Snapchat te borré, de Facebook te borré",
"De Instagram te borré, de mi vida te borré (¡Plo!)",
"Y ahora quiere' volver (¡Nah!)",
"Nah, tú lo que quiere' e' joder (¡Wuh!)",
"Pero no se va a poder (Fuck you)",
"Me va' a ver con otra y te va' a morder (Uh)",
"Y ahora quiere' volver",
"Nah, tú lo que quiere' e' joder",
"Pero no se va a poder",
"Me vas a ver con otra y te va' a morder (¡Nah!)",
"¿Qué pretendes tú llamándome a esta hora? (Ey)",
"Esa actitud la conozco ya",
"Sabes qué hacer muy bien para envolverme",
"Pero esta vez es muy tarde ya",
"Yeah-yeah-yeah-yeah-yeah-yeah",
"Intentas hacerlo todo para que yo vuelva",
"Las cosas no son iguales, ¿Para qué insistir?",
"Evita molestias y tu tiempo no pierdas",
"Conmigo no encuentras nada",
"A escondidas vives chequeando las fotos",
"Investigando mi perfil",
"No lo niegues, bien te conozco",
"Todo lo que tú hiciste conmigo",
"Quiere' repetirlo",
"Anda buscando más",
"Y a mí eso me da igual",
"Todo lo que tú hiciste conmigo",
"Quiere' repetirlo",
"Andas buscando más",
"Y a mí eso me da igual",
"¿Qué pretendes tú llamándome a esta hora?",
"Esa actitud la conozco ya (Yeah-yeah-yeah)",
"Sabes qué hacer muy bien para envolverme (Envolverme)",
"Pero esta vez es muy tarde ya (Uah, oh-oh-oh)",
"¿Qué pretendes tú llamándome a esta hora? (Ey)",
"Esa actitud la conozco ya",
"Sabes qué hacer muy bien para envolverme",
"Pero esta vez es muy tarde ya",
"Yeah-yeah-yeah-yeah-yeah-yeah",
"Sky Rompiendo",
"Yeah, yeah, yeah, yeah",
"Rompiendo el bajo",
"Bad Bunny, baby-be-be-bebé-bebé, bebé",
"J Balvin",
"Leggo'",
"J Balvin",
"Bad Bunny",
"Oasis",
"Oasis, baby",
"Esta va pa' ti",
#UN DIA (ONE DAY)
"You know that sometimes",
"I think about us now and then",
"But I never wanna fall again, ah-ah-ah",
"Yo no te quisiera olvidar (eh-eh)",
"Pero contigo es todo o na' (eh-eh)",
"Yeah-yeah",
"You're deep in the water, yeah, you're drownin' us",
"You question my love like it's not enough",
"But I hate that you know, you know, you know",
"You got me tied up",
"You regret it now, but it's your mistake",
"What makes you think that my mind will change?",
"And you hate that you know, you know, you know",
"You know you messed up",
"One day you'll love me again",
"One day you'll love me for sure",
"One day you'll wake up feelin' how I've been feelin'",
"Baby, you'll knock at my door",
"One day you'll love me again",
"Hug me again 'til the end",
"One day you'll beg me to try",
"One day you'll realize I'm more than your lover",
"I'm more than your lover, I'm your friend",
"Acércate un poquito nomá'",
"Que yo quiero que te quedes conmigo",
"Deja a tus amiga' allá atrás",
"Que no' vamos en un viaje escondido'",
"No' vamo' pa' Turks and Caicos",
"Y ahí calmamo' las ganas",
"Suéltate conmigo, mamá",
"Que ya no hay marcha atrás",
"Una noche sin ti",
"No es tan fácil, baby",
"Que yo soy pa' ti",
"Y tú eres pa' mí",
"Nunca me dejes de querer",
"Oh, na-na-na",
"Contigo por siempre, baby",
"No quiero dejarte esta vez",
"One day you'll love me again",
"One day you'll love me for sure",
"One day you'll wake up feelin' how I've been feelin'",
"Baby, you'll knock at my door",
"One day you'll love me again",
"Hug me again 'til the end",
"One day you'll beg me to try",
"One day you'll realize I'm more than your lover (yeah, yeah, yeah)",
"I'm more than your lover, I'm your friend",
"Yo sé que estoy en tu corazón, quizás en el fondo",
"Otra baby me escribe, nunca le respondo (no)",
"La vida da vuelta' y el mundo es redondo",
"Y yo voy a que te beso de nuevo en London",
"O si no en Marbella (wuh)",
"Encima de la arena viendo las estrella'",
"Yo sé que ni la' ola' han borrao' mi huella (yeh)",
"Pero tu pichaera es lo que me atropella",
"Sol, playa y en la arena, vamo' allá (wuh)",
"Baby, no te quedes callá'",
"Yo sé que tú quiere' guayar conmigo",
"Otra vez me tienes en depresión",
"Fumando en la habitación, eh",
"Pero yo sé que",
"One day you'll love me again (wuh)",
"One day you'll love me for sure",
"One day you'll wake up feelin' how I've been feelin'",
"Baby, you'll knock at my door",
"One day you'll love me again",
"Hug me again 'til the end",
"One day you'll beg me to try",
"One day you'll realize I'm more than your lover",
"I'm more than your lover, I'm your friend",
"Baby (ay-ay-ay-aye)",
"One day you'll love me again",
"One day you'll realize I'm more than your lover",
"I'm more than your lover, I'm your friend",
"J Balvin, man",
"Bad Bunny, baby",
"Tainy",
"Latino Gang (yeah)",
"La Familia",
# Una Locura
"Uoh-oh",
"Nah, eh",
"El negrito 'e ojos claro'",
"Llevo tiempo diciéndoselo (oh, oh)",
"Que algo mejor se merece (se merece)",
"Perdiendo su tiempo sigue",
"Sabiendo que no me pertenece (pertenece)",
"Y desde que la conocí",
"Se va con la amiga pa' la disco",
"Pero cuando le sube la nota siempre vuelve a mí",
"Me dice Vida mía, yo sé que tengo que dejar que tú hagas tus locuras (eh-eh, eh-eh)",
"Tú mi locura, baby (baby)",
"Pasan las horas y más, me pide más (que quiere más)",
"No se cansa, parece no tener final",
"Lo nuestro es una locura (locura)",
"Tú mi locura, baby (baby)",
"Pasan las horas y más, me pide más (más)",
"No se cansa, parece no tener final (ah-ah-ah)",
"Lo nuestro es una locura",
"Una locura (una locura)",
"Me encanta cuando lo hacemo' en la Acura (en la Acura)",
"Antes de llegar con la foto me tortura (me tortura)",
"Se vuelve loca si le aprieto la cintura (eh-eh)",
"Ella es mi baby (baby)",
"Se pasa to'a la noche apretaíta' conmigo (conmigo)",
"Nadie sospecha porque ni por las rede' la sigo (la sigo)",
"Solo somos amigo', como Piqué y Shakira",
"Yo en mi cama la cuido, mi baby",
"Se pasa to'a la noche apretaíta' conmigo (conmigo)",
"Nadie sospecha porque ni por las rede' la sigo (la sigo)",
"Solo somos amigo', como Piqué y Shakira",
"Yo en mi cama la cuido, mi baby",
"Tú mi locura, baby (baby)",
"Pasan las horas y más, me pide más (me pide más)",
"No se cansa, parece no tener final",
"Lo nuestro es una locura (locura)",
"Tú mi locura, baby (baby)",
"Pasan las horas y más, me pide más (más)",
"No se cansa, parece no tener final",
"Lo nuestro es una locura",
"Siempre que escucho una canción que me recuerda a ti",
"O una foto tuya atrevida que me llega a mí",
"Me activa el deseo, de ti me dan ganas",
"Y te llamo porque sé que nunca hay traba'",
"Tú misma me dices que lo nuestro es eternity",
"Porque devorándonos se ha vuelto tu fatality",
"En el cinco letras soy quien te penetra (-tra)",
"Corleone cuando te lo hace high quality",
"Te pones insanity porque soy tu debility",
"En privacidad lo' que tenemo' es un reality",
"Hace' con tu vida lo que quiera' y yo lo permití",
"Pero tú me llama' o yo te llamo y le caemo' ahí",
"Dime cuál es tu propósito",
"Que vea tus video' como Ester Expósito, me tienes bien loquito",
"No entiendo cuál es el problema",
"Si nos gustamos tanto, ¿cuál es el dilema? (Dime, dime)",
"Estoy tentado a tocarte, tentado a pecar",
"Por mí te secuestro y de aquí no te vas",
"Pero si vuelve a mí",
"Me dice Vida mía, yo sé que tengo que dejar que tú hagas tus locuras",
"Tentado a tocarte, tentado a pecar",
"Por mí te secuestro y de aquí no te vas",
"Pero si vuelve a mí",
"Me dice Vida mía, yo sé que tengo que dejar que tú hagas tus locuras",
"Tú mi locura, baby (baby)",
"Pasan las horas y más, me pide más (me pide más)",
"No se cansa, parece no tener final",
"Lo nuestro es una locura (locura)",
"Tú mi locura, baby (baby)",
"Pasan las horas y más, me pide más (más)",
"No se cansa, parece no tener final",
"Lo nuestro es una locura",
"Yeh-eh (Ozuna) (baby)",
"El negrito 'e ojos claro' (Balvin)",
"J-J Balvin, yeh, yeh (Chencho Corleone)",
"Hi Music Hi Flow (ajá)",
"Hyde El Químico (yeah) (Dynell)",
"Dímelo, Gotay (Yasso)",
"Je, Ozuna"
)

canciones_jbalvin <- tibble(line = 1:771, letra = canciones_jbalvin) 

```

```{r, echo=FALSE, message=FALSE}
canciones_jbalvin <- canciones_jbalvin %>%
  unnest_tokens(word, letra)

tm_stop_words <- bind_rows(tibble(word = tm::stopwords("spanish"),
                                     lexicon = "custom"))

canciones_jbalvin0 <- canciones_jbalvin %>%
	anti_join(tm_stop_words)

canciones_jbalvin0 %>%
 count(word, sort = TRUE) %>%
 filter(n > 20) %>%
 mutate(word = reorder(word, n)) %>%
 ggplot(aes(n, word)) +
 geom_col(fill = "#8d99ae") +
 labs(title = "Frecuencia de palabras en los top 10 canciones de J Balvin",
      subtitle = "Top 10 canciones de acuerdo con Spotify el 4 de marzo de 2022",
      x = "Frecuencia", y = "Palabras", color = "", size = 30)
```


### Daddy Yankee
Se tomaron las 10 canciones más populares en México de Daddy Yankee de acuerdo con Spotify el 4 de marzo de 2022.
1. "La Santa" - Bad Bunny ft. Daddy Yankee             
2. "Despacito" - Luis Fonsi ft. Daddy Yankee              
3. "Con Calma" - Daddy Yankee ft. Snow              
4. "Gasolina" - Daddy Yankee                
5. "Relación - Remix" - Sech ft. Daddy Yankee, J Balvin, ROSALÍA & Farruko
6. "China"- Anuel AA ft. Daddy Yankee, Karol G, Ozuna & J Balvin                
7. "Baila Baila Baila - Remix" - Ozuna ft. Daddy Yankee, J Balvin, Farruko & Anuel AA
8. "Soltera - Remix" - Lunay ft. Daddy Yankee & Bad Bunny
9. "Lo Que Pasó, Pasó" - Daddy Yankee    
10. "Sal y Perrea - Remix" - Sech ft. Daddy Yankee & J Balvin

```{r,include=FALSE}
top_tracks_daddyyankee <- get_artist_top_tracks(
  id = "4VMYDCV2IEDYJArk749S6m",
  market = "MX",
  authorization = get_spotify_access_token(),
  include_meta_info = FALSE
)
top_tracks_daddyyankee$name
```
```{r, include=FALSE}
canciones_daddy_yankee <- c(
# La Santa       
"Tú no eres una santa, ni yo soy un santo",
"Nos conocimos pecando",
"Ahora me estás buscando",
"Porque quieres más de mí (¡Bad!)",
"Y yo te lo doy (¡Bunny!)",
"Te vienes y me voy (DY)",
"Te lo dije que esto era pa jugar",
"Que no te podías enamorar (¡Sube, sube, plo!)",
"Y ahora me quieres cambiar",
"Sabiendo cómo soy, tú sabes lo que doy",
"No te hagas, tú eres igual (¿qué, qué, qué?)",
"No te hagas la santa, el perreo te encanta (you know)",
"Y ahora me quieres cambiar (yeah yeah, eh)",
"Sabiendo cómo soy, tú sabes lo que doy",
"No te hagas, tú eres igual (yú eres igual, bebé)",
"No te hagas la santa, el perreo te encanta (¡Da-ddy!)",
"Mami, somos polo positivo y negativo (¿qué?)",
"A la flecha de Cupido siempre me le esquivo (cucú)",
"Tenemos secretos guardao en el archivo",
"No va a haber confianza si contigo convivo, baby",
"Estás calentándote (wow), yo calentándome (eh)",
"Y tú dices que tú eres brava, pero a veces te me quita (rrr)",
"Y vuelves y me excitas",
"Pero yo no soy el hombre que necesitas (yeh)",
"Yo no voy con labia, no",
"Tú sabías la que había, baby",
"El romance no es mi área, no",
"No me digas (¿qué?) Que te enamoraste de mí",
"Yo no voy con labia, no",
"Tú sabías (tú sabías), la que había, baby (baby)",
"El romance no es mi área, no",
"No me digas (no me digas), que te enamoraste de mí (mí)",
"Y ahora me quieres cambiar (sube)",
"Sabiendo cómo soy, tú sabes lo que doy",
"No te hagas, tú eres igual (tú eres igual, bebé)",
"No te hagas la santa, el perreo te encanta",
"Y ahora me quieres cambiar (me quieres cambiar)",
"Sabiendo cómo soy, tú sabes lo que doy",
"No te hagas, tú eres igual (trr)",
"No te hagas la santa, el perreo te encanta (Bad Bunny, come on)",
"No me digas que me quieres",
"No me digas que me amas",
"Tú sabes que no te creo",
"Mucho menos en tu cama",
"Seguimos envueltos en la bellaquera, ey",
"Ey, la noche entera",
"Eso de enamorarse no es pa cualquiera",
"Con el corazón dentro de la nevera",
"Lo tengo frío, frío, sorry, pero en nadie confío",
"Tú sigue en lo tuyo y yo en lo mío",
"Buenas noches, fue un placer, ey",
"Pero no me vas a convencer (come, on)",
"Yo no voy con labia, no",
"Tú sabías la que había, baby",
"El romance no es mi área, no",
"No me digas que te enamoraste de mí",
"Yo no voy con labia, no",
"Tú sabías (tú sabías), la que había, baby (eh eh)",
"El romance no es mi área, no",
"No me digas (no me digas), que te enamoraste de mí (¿Qué?)",
"Y ahora me quieres cambiar",
"Sabiendo cómo soy, tú sabes lo que doy",
"No te hagas, tú eres igual (tú eres igual, bebé)",
"No te hagas la santa, el perreo te encanta",
"Y ahora me quieres cambiar",
"Sabiendo cómo soy, tú sabes lo que doy (yo)",
"No te hagas, tú eres igual",
"No te hagas la santa, el perreo te encanta, eh",
"Mucho party, mucho money",
"Daddy Yankee, Bad Bunny",
"Mucho party, mucho money",
"Daddy Yankee, Bad Bunny",
# Despacito
"¡Ay!",
"Fonsi, DY",
"Oh, oh no, oh no (oh)",
"Hey yeah",
"Diridiri, dirididi Daddy",
"Go!",
"Sí, sabes que ya llevo un rato mirándote",
"Tengo que bailar contigo hoy (DY)",
"Vi que tu mirada ya estaba llamándome",
"Muéstrame el camino que yo voy",
"Oh, tú, tú eres el imán y yo soy el metal",
"Me voy acercando y voy armando el plan",
"Solo con pensarlo se acelera el pulso (oh yeah)",
"Ya, ya me estás gustando más de lo normal",
"Todos mis sentidos van pidiendo más",
"Esto hay que tomarlo sin ningún apuro",
"Despacito",
"Quiero respirar tu cuello despacito",
"Deja que te diga cosas al oído",
"Para que te acuerdes si no estás conmigo",
"Despacito",
"Quiero desnudarte a besos despacito",
"Firmar las paredes de tu laberinto",
"Y hacer de tu cuerpo todo un manuscrito (sube, sube, sube)",
"(Sube, sube) Oh",
"Quiero ver bailar tu pelo",
"Quiero ser tu ritmo (uh oh, uh oh)",
"Que le enseñes a mi boca (uh oh, uh oh)",
"Tus lugares favoritos (favoritos, favoritos baby)",
"Déjame sobrepasar tus zonas de peligro (uh oh, uh oh)",
"Hasta provocar tus gritos (uh oh, uh oh)",
"Y que olvides tu apellido (dirididi Daddy)",
"Yo sé que estás pensándolo (eh)",
"Llevo tiempo intentándolo (eh)",
"Mami, esto es dando y dándolo",
"Sabes que tu corazón conmigo te hace bam bam",
"Sabe que esa beba 'tá buscando de mi bam bam",
"Ven prueba de mi boca para ver cómo te sabe",
"Quiero, quiero, quiero ver cuánto amor a ti te cabe",
"Yo no tengo prisa, yo me quiero dar el viaje",
"Empezamo' lento, después salvaje",
"Pasito a pasito, suave suavecito",
"Nos vamos pegando poquito a poquito",
"Cuando tú me besas con esa destreza",
"Veo que eres malicia con delicadeza",
"Pasito a pasito, suave suavecito",
"Nos vamos pegando, poquito a poquito (oh oh)",
"Y es que esa belleza es un rompecabezas (oh no)",
"Pero pa' montarlo aquí tengo la pieza (slow, oh yeah)",
"Despacito (yeh, yo)",
"Quiero respirar tu cuello despacito (yo)",
"Deja que te diga cosas al oído (yo)",
"Para que te acuerdes si no estás conmigo",
"Despacito",
"Quiero desnudarte a besos despacito (yeh)",
"Firmar las paredes de tu laberinto",
"Y hacer de tu cuerpo todo un manuscrito (sube, sube, sube)",
"(Sube, sube) Oh",
"Quiero ver bailar tu pelo",
"Quiero ser tu ritmo (uh oh, uh oh)",
"Que le enseñes a mi boca (uh oh, uh oh)",
"Tus lugares favoritos (favoritos, favoritos baby)",
"Déjame sobrepasar tus zonas de peligro (uh oh, uh oh)",
"Hasta provocar tus gritos (uh oh, uh oh)",
"Y que olvides tu apellido",
"Despacito",
"Vamo' a hacerlo en una playa en Puerto Rico",
"Hasta que las olas griten Ay, bendito",
"Para que mi sello se quede contigo (báilalo)",
"Pasito a pasito, suave suavecito (hey yeah, yeah)",
"Nos vamos pegando, poquito a poquito (oh no)",
"Que le enseñes a mi boca (uh oh, uh oh)",
"Tus lugares favoritos (favoritos, favoritos baby)",
"Pasito a pasito, suave suavecito",
"Nos vamos pegando, poquito a poquito",
"Hasta provocar tus gritos (eh-oh) (Fonsi)",
"Y que olvides tu apellido (DY)",
"Despacito",
# Con calma
"D-D-D-D-Y",
"Play N' Skillz",
"Run!",
"¿Cómo te llamas, baby?",
"Desde que te vi supe que eras pa' mí",
"Dile a tus amigas que andamo' ready",
"Esto lo seguimo' en el after party",
"¿Cómo te llamas, baby?",
"Desde que te vi supe que eras pa' mí",
"Dile a tus amigas que andamo' ready (¡Sube!)",
"Esto lo seguimo' en el after party",
"Con calma, yo quiero ver cómo ella lo menea",
"Mueve ese poom-poom, girl",
"Es un asesina, cuando baila quiere que to' el mundo la vea",
"I like your poom-poom, girl (Sube, sube)",
"Con calma, yo quiero ver cómo ella lo menea",
"Mueve ese poom-poom, girl",
"Tiene adrenalina, en medio 'e la pista, vente, hazme lo que sea",
"I like your poom-poom, girl (¡Hey!)",
"Ya vi que estás solita, acompáñame",
"La noche es de nosotros, tú lo sabe' (You know)",
"Que ganas me dan-dan-dan",
"De guayarte, mami, ese ram-pam-pam, yeah",
"Esa criminal como lo mueve e' un delito (Oh)",
"Tengo que arrestarte, porque empiezo y no me quito (Eh)",
"Tienes criminality, pero te doy fatality",
"Vívete la película, flotando en mi gravity",
"Daddy pone las regla', tiene' que obedecer",
"Mami, no tiene pausa, ¿qué e' lo que vas a hacer?",
"Échale, échale, échale pa'trás",
"Échale, échale, pa'lante y pa'trás (Eh, ey-ey-ey)",
"Con calma, yo quiero ver cómo ella lo menea",
"Mueve ese poom-poom, girl (Girl)",
"Es un asesina, cuando baila quiere que to' el mundo la vea",
"I like your poom-poom, girl",
"Con calma, yo quiero ver cómo ella lo menea (Con calma)",
"Mueve ese poom-poom, girl",
"Tiene adrenalina, en medio 'e la pista, vente, hazme lo que sea",
"I like your poom-poom, girl",
"Tú tiene' candela y yo tengo la vela",
"Llama el nueve, once, se están quemando las suela'",
"Me daña cuando la faldita esa me la modela",
"Mami, estás enferma, pero tu show no lo cancela'",
"Te llaman a ti la reina del party",
"Mucha sandunga tiene ese body",
"Tírate un paso, no-no-no pare, ¡wow!, dale, dale (Yo')",
"Somos dos bandido' entre la rumba y romance",
"Y zúmbale DJ, otra ve' pa' que dance",
"Échale, échale, échale pa'trás",
"Échale, échale, pa'lante y pa'trás (Ey, eh, ey)",
"Con calma, yo quiero ver cómo ella lo menea (Con calma)",
"Mueve ese poom-poom, girl (Girl)",
"Es un asesina, cuando baila quiere que to' el mundo la vea",
"I like your poom-poom, girl",
"Con calma, yo quiero ver cómo ella lo menea (Con calma)",
"Mueve ese poom-poom, girl",
"Tiene adrenalina, en medio 'e la pista, vente, hazme lo que sea",
"I like your poom-poom, girl (¡Snow!)",
"Come with a nice young lady (What?)",
"Intelligent, yes she gentle and irie (¡Fuego!)",
"Everywhere me go me never lef' her at all (Dile)",
"Yes, Daddy, Snow me are the rom dance man-a (Snow)",
"Rom between-a dancin' in-a in-a nation-a",
"You never know say Daddy, me Snow me",
"Are the boom shakata (¿Qué-qué-qué-qué?)",
"Me never lay-a down flat in-a one cardboard box-a (¡Sube, sube!)",
"Yes-a Daddy Yankee me-a go reachin' out da top (What?)",
"Con calma, yo quiero ver cómo ella lo menea",
"Mueve ese poom-poom, girl (Girl)",
"Es un asesina, cuando baila quiere que to' el mundo la vea",
"I like your poom-poom, girl",
"Con calma, ya' no say Daddy me Snow me I go blame",
"I like your poom-poom, girl",
"'Tective man a say, say daddy me snow me stop a gyal down the lane",
"I love your poom-poom, girl",
# Gasolina
"Oh Oh Oh Oh Oh",
"Who's this? (oh)",
"Da-ddy Yan-kee! (oh, oh)",
"Zúmbale mambo pa que mis gatas prendan los motores",
"Zúmbale mambo pa que mis gatas prendan los motores",
"Zúmbale mambo pa que mis gatas prendan los motores",
"Que se preparen que lo que viene es pa que le den (¡duro!)",
"Mamita, yo sé que tú no te me vas a quitar (¡duro!)",
"Lo que me gusta es que tú te dejas llevar (¡duro!)",
"Todos los weekenes ella sale a vacilar (¡duro!)",
"Mi gata no para de janguear porque",
"A ella le gusta la gasolina",
"(Dame más gasolina)",
"Cómo le encanta la gasolina",
"(Dame más gasolina)",
"A ella le gusta la gasolina",
"(Dame más gasolina)",
"Cómo le encanta la gasolina",
"(Dame más gasolina)",
"Ella prende las turbinas",
"No discrimina",
"No se pierde ni un party de marquesina",
"Se acicala hasta pa la esquina",
"Luce tan bien que hasta la sombra le combina",
"Asesina, me domina",
"Janguea en carro, motoras y limosinas",
"Llena su tanque de adrenalina",
"Cuando escucha el reggaeton en la cocina",
"A ella le gusta la gasolina",
"(Dame más gasolina)",
"Cómo le encanta la gasolina",
"(Dame más gasolina)",
"A ella le gusta la gasolina",
"(Dame más gasolina)",
"Cómo le encanta la gasolina",
"(Dame más gasolina) yo",
"Aquí nosotros somos los mejores",
"No te me ajores",
"En la pista nos llaman los matadores",
"Tú haces que cualquiera se enamore",
"Cuando bailas al ritmo de los tambores",
"Esto va pa las gatas de todos colores",
"Pa las mayores, pa las menores",
"Pa las que son más zorras que los cazadores",
"Pa las mujeres que no apagan sus motores",
"Tenemos tú y yo algo pendiente",
"Tú me debes algo y lo sabes",
"Conmigo ella se pierde",
"No le rinde cuentas a nadie",
"Tenemos tú y yo algo pendiente",
"Tú me debes algo y lo sabes",
"Conmigo ella se pierde",
"No le rinde cuentas a nadie",
"Zúmbale mambo pa que mis gatas prendan los motores",
"Zúmbale mambo pa que mis gatas prendan los motores",
"Zúmbale mambo pa que mis gatas prendan los motores",
"Que se preparen que lo que viene es pa que le den (¡duro!)",
"Mamita, yo sé que tú no te me vas a quitar (¡duro!)",
"Lo que me gusta es que tú te dejas llevar (¡duro!)",
"Todos los weekenes ella sale a vacilar (¡duro!)",
"Mi gata no para de janguear porque",
"A ella le gusta la gasolina (oh, oh)",
"(Dame más gasolina) (oh, oh)",
"Cómo le encanta la gasolina (oh, oh)",
"(Dame más gasolina) (oh, oh)",
"A ella le gusta la gasolina (oh, oh)",
"(Dame más gasolina) (oh, oh)",
"Cómo le encanta la gasolina (oh, oh)",
"(Dame más gasolina) (oh, oh)",
"Oh, oh",
"Oh, oh",
"Oh, oh",
"Oh, oh",
#Relación - Remix
"Ella siempre estaba cuando tú no estabas",
"Fue tanto dolor que ya no la mataba",
"Poco a poco, ya no te necesitaba",
"Ella sonreía mientras lo enrolaba",
"Y tú",
"Diciendo que fue falta de actitud",
"Pero en esta relación hizo más que tú, yeah",
"Y en un estado te manda a decir que",
"Ahora todo cambió, le toca a ella",
"Mari y una botella",
"Gracias al maltrato se puso bella",
"Ahora tú la quiere' y no te quiere ella",
"Y ahora todo cambió, le toca a ella",
"Mari y una botella",
"Gracias al maltrato se puso bella",
"Ahora tú la quiere' y no te quiere ella, yeh, uh",
"Cambió, cambió, y tú estas pagando",
"Se fue el balón y quieres seguir jugando (¿Cómo?)",
"Mientras lloraba, tú estabas tomando",
"Ahora estás llamando y ella se está cambiando",
"Que va pa' la calle",
"Sin dar detalle'",
"Con ese traje yo dudo que ella falle",
"Siempre linda, con o sin maquillaje",
"Siempre en línea, automático el mensaje que",
"Ahora todo cambió, le toca a ella",
"Mari y una botella",
"Gracias al maltrato se puso bella",
"Ahora tú la quiere' y no te quiere ella",
"Y ahora todo cambió, le toca a ella",
"Mari y una botella",
"Gracias al maltrato se puso bella",
"Ahora tú la quiere' y no te quiere ella",
"Y ahora todo cambió, comenzó por su estado",
"Ahora te toca esperarla sentado",
"Cambió de número pa' que usted ni piense en llama'",
"Te toca extrañarla na' má'",
"Ya jugó tú número",
"Y también borró tú número",
"Prendió uno y te superó",
"Le pusieron la canción y gritó: ¡Súbelo!",
"Ella siempre estaba cuando tú no estabas",
"Fue tanto dolor que ya no la mataba",
"Poco a poco, ya no te necesitaba",
"Ella sonreía mientras lo enrolaba",
"Y tú",
"Diciendo que fue falta de actitud",
"Pero en esta relación hizo más que tú, yeah (Yeh-eh)",
"Y en un estado te manda a decir que",
"Ahora todo cambió, le toca a ella",
"Mari y una botella",
"Gracias al maltrato se puso bella",
"Ahora tú la quiere' y no te quiere ella",
"Y ahora todo cambió, le toca a ella",
"Mari y una botella",
"Gracias al maltrato se puso bella",
"Ahora tú la quiere' y no te quiere ella",
"Dímelo Flow",
"Slow, Mike",
"Este es Sech",
"Rich Music",
"El Bloke",
"1964, alright?",
#China    
"(Honey came in and she caught me red-handed",
"Creeping with the girl next door)",
"(Mi mujer me estaba llamando)",
"D.Y. (oh oh oh)",
"Di-Di-Di-Daddy (contigo perreando)",
"(Ozuna)",
"Mi mujer me estaba llamando",
"Pero yo no contesté (uah, baby, Sube)",
"Porque estaba contigo perreando",
"Y de ella me olvidé (mami)",
"Dios mío, perdóname",
"No sé por qué yo le fallé (fallé, uah)",
"Yo estaba en la disco perreando",
"Y con ella me enredé (oh, oh, oh)",
"Yo estaba en la disco perreando (oh, oh)",
"Yo estaba en la disco perreando (eh, eh, eh, uah)",
"Yo estaba en la disco perreando (uah, uah)",
"Yo estaba en la disco perreando",
"De la forma en que me miraba",
"Podía notar que ella tenía lo que en la disco buscaba",
"Quería que me bailara",
"Y el DJ que la música nunca me la bajara",
"Y se está prendi'a en fuego",
"Que no se enamore, ella está pa' el juego",
"Anda sola, nunca le baja su ego",
"Me provoca y facilito me le pego",
"Y es que se está prendi'a en fuego",
"Que no se enamora, ella esta pa' juego",
"Anda sola, nunca le baja su ego",
"Me provoca y facilito me le pego y es que",
"Yo tengo un problema de alcohol",
"Yo no sé por qué soy así (así)",
"Pa' mí que el doctor estaba bebiendo",
"El día que yo nací (mami)",
"Baby, pon la mano en el suelo",
"Y juégate con el pelo (el pelo)",
"Tu cuerpo es puro veneno",
"Bebé, tú me lleva' al cielo (baby)",
"Tú me dejaste caer",
"Pero ella me levantó",
"Déjame, poca mujer",
"Pero ella me levantó",
"Y yo me emborraché y de ti me olvidé (eh, eh)",
"Y tú peléa' una y otra ve'",
"Baby, ya me cansé (eh, eh)",
"Mi mujer me estaba llamando",
"Pero yo no contesté (uah, baby, Sube)",
"Yo ya estaba contigo perreando",
"Y de ella me olvidé (mami)",
"Dios mío, perdóname",
"No sé por qué yo le fallé (Fallé)",
"Yo estaba en la disco perreando",
"Y con ella me enredé (oh, oh, oh)",
"Yo estaba en la disco perreando (oh, oh, brr)",
"Yo estaba en la disco perreando (eh, eh, eh, uah)",
"Yo estaba en la disco perreando (uah, uah)",
"Yo estaba en la disco perreando",
"Tú me ganaste",
"Me metiste en tu juego y me dañaste",
"El ticket semanal puede ser que en ti lo gaste",
"Me creo bichote tirando los pesos",
"Por estar ricota te doy pa' ti queso",
"Si nos peleamos, nunca regreso y por eso",
"Yo me quiero ir pa' casa",
"Pero tú no me dejas",
"Ese culo e' una amenaza",
"Ya me creo que eres mi pareja (let's go)",
"Un shot, dos shots, empezó el problema",
"Porque el alcohol se metió en mi sistema",
"Quien vaya a chotear, ya llegó a la querella",
"No me echen la culpa, cúlpenla a ella",
"Contigo me enredé",
"Y con un par de tragos baby, me solté (solté)",
"Me quedé contigo y no le contesté",
"No sé por qué fallé (yeah, yeah)",
"Pero si sé que rico la pasé (ah)",
"Llegó la media noche (noche)",
"Apenas empezaba el toque (toque)",
"Es que mi novio me esperaba",
"Antes que fueran las doce (doce)",
"Qué bien la pasamos noche (noche)",
"Sé que fallé y que me perdone",
"Y si lo vuelvo ver mañana",
"Diré que no me conoce (J Balvin, man)",
"Yo estaba en la disco perreando",
"Cuando con ella me envolví, sí",
"Mi mujer me estaba llamado",
"Y tuve que darle delete, y (auch)",
"Y yo que no me dejo envolver",
"Villana, tú me hiciste caer",
"Ese booty que hasta un ciego puede ver",
"Y hasta el más santo quiere ser infiel (let go)",
"Cambiamos de escena",
"R.D. hasta Cartagena",
"Ere' la única que me llena",
"Si a este escogió, pago mi condena, nena",
"Cambiamos de escena",
"R.D. hasta Cartagena",
"Eres la única que me llena",
"Si a este escogió, pago mi condena",
"Mi mujer me estaba llamando",
"Pero yo no contesté (uah, baby)",
"Porque yo estaba contigo perreando",
"Y de ella me olvidé (mami)",
"Dios mío, perdóname",
"No sé por qué yo le falle (fallé, uah)",
"Yo estaba en la disco perreando",
"Y con ella me enredé (woah oh oh oh)",
"(Bebecita, bebecita)",
"Yo estaba en la disco perreando (oh, oh)",
"Yo estaba en la disco perreando (eh, eh, uah)",
"Yo estaba en la disco perreando",
"Yo estaba en la disco perreando",
# Baila Baila Baila - Remix 
"Ella casi ni sale, la traicionó el amor",
"Tiene par de amistade', pero no quiere relación",
"Donde va sobresale, en sus ojos se ve la ilusión (se ve la ilusión)",
"Pero llamó a su amiga",
"Que se olvide, que esta es su canción (oh-oh-oh)",
"¡Remix!",
"Y baila, baila, baila (baila, baila)",
"Ponle música pa’ que esto no pare",
"Baila, baila, baila (oh-oh, oh-oh)",
"Tengo que besarte ante' que se acabe",
"Baila, baila, baila (baila, baila)",
"Ponle música pa' que esto no pare (you ready?)",
"Baila, baila, baila (oh; baila, baila)",
"Tengo que besarte ante’ que se acabe (what?)",
"Mami, llégale al código con el perreo sólido",
"Esta te la dedico pa' que suelte' el estré'",
"Acércate al perímetro y rompe lo' termómetro'",
"Si tú abre' la vía, te vo'a parquear el tren",
"Me gusta cómo lo hace’ cuando te atreve’",
"Tenía' escondida esa actitu’, ey",
"Tu piquete me gusta, le da cómo e'",
"Con la' chispa' al aire, botella ’e moët",
"Grábate un video y que lo vea tu ex",
"¿Y qué fue, eh? (¡Sube!)",
"Tu piquete me gusta, le da cómo e'",
"Con la' chispa' al aire, botella 'e moët",
"Grábate un video y que lo vea tu ex",
"¿Y qué fue? Me gusta como-",
"Baila porque quiere olvidar",
"Ponle reggaetón pa' que la veas sudar",
"Sexy sube su videíto a ig",
"Entra al club, no le hace falta el id",
"Ya no deja que la hieran",
"Se va en busca de sus amigas, que la noche es pasajera",
"Pa' bailar usa ropa ligera",
"La atención llama, y eso que ni se esmera (oh-oh-oh)",
"Su flow es natural, le gusta inventar",
"Más conmigo, que soy su preferido",
"Y ella e' la mía, no la voy a cambiar",
"Su flow es natural, le gusta inventar",
"Más conmigo, que soy su preferido",
"Y ella e' la mía, no la voy a cambiar",
"Baila, baila, baila (baila, baila)",
"Ponle música pa' que esto no pare",
"Baila, baila, baila (oh-oh)",
"Tengo que besarte ante' que se acabe",
"Baila, baila, baila (baila, baila, baila)",
"Ponle música pa' que esto no pare",
"Baila, baila, baila (baila, baila, baila)",
"Tengo que besarte ante' que se acabe",
"(Pri-yah, yah, ¡Farru!)",
"Cuando pusieron su canción, se grabó pa' insta' (¡blep!)",
"Bailando y cantando sola en la pista",
"Ella anda sola, suelta y soltera",
"Y taguea a su' amiga' pa' romper la carretera",
"Y está mordí'a y bien despechá' (eh-eh)",
"Y dice que hoy se va a emborrachá'",
"Y desde que se dejó, la tipa no para 'e janguear",
"Ya no quiere nada serio, lo que quiere e' vacilar (Farru)",
"(Oh-oh, oh, Anuel)",
"DJ, pon reggaetón o bachata",
"Como sea, bebé, tú me mata'",
"Sin censura, tu cuerpo a oscura'",
"Perreando e' una locura",
"Uah (uah), tu figura (tu figura)",
"Uah (uah), tú desnuda (desnuda)",
"Soy adicto a tu calentura, tú ere' una tortura",
"Uah, tu figura (figura)",
"Uah, tú desnuda",
"Sólo por un beso como aventura",
"Mami, hazlo por la cultura",
"Y baila, baila, baila (baila, baila)",
"Ponle música pa' que esto no pare",
"Baila, baila, baila (oh-oh)",
"Tengo que besarte ante' que se acabe (¡blep!)",
"Y baila, baila, baila (oh-oh)",
"Ponle música, baby, no le baje'",
"Baila, baila, baila (yeah-yeah)",
"Tú lo que está' buscando e' que yo a ti te guaye",
"Luian",
"Mambo Kingz",
"Hydro",
"Jowny",
"Pu-pu-pu-pum",
"(Uah)",
"(Real hasta la muerte, baby",
"Real hasta la muerte, baby)",
"This is the remix",
"(Ozuna, uah; ¡Farru!)",
"Daddy Yankee",
"J Balvin",
"(Anuel)",
"Hear this music",
"Santo niño",
"Nibiru",
"Wo-oh-oh",
"Dímelo vi",
"(Los Reye' en lo' billboard, ¿oí'te, bebé?)",
# Soltera - Remix      
"Lu-lu-lunay",
"Ella lo que quiere e' joder, vacilar",
"Solita pa' romper la disco",
"Ella lo que quiere e' joder, vacilar (Chi-chi-chium)",
"Dale hasta abajo, pa' hasta abajo sin parar",
"Y estar soltera está de moda",
"Por eso ella no se enamora",
"Y estar soltera está de moda",
"Por eso no va a cambiar",
"Estar soltera está de moda",
"Por eso ella no se enamora",
"Estar soltera está de moda",
"Por eso no va a cam-cam-cambiar",
"Que nadie la reclame",
"Celu en modo avión, no quiere que la llamen",
"Le da lo mismo que la quieran o la amen",
"Vacilar y joder, eso' son su plane'",
"Y por ahora eso no va a cambiar",
"Cero compromiso, sólo quiere bellaquear",
"Porque no quiere que nadie le vuelva a fallar",
"Beber y joder, no se va a amarrar",
"Y por ahora eso no va a cambiar",
"Cero compromiso, sólo quiere bellaquear",
"Porque no quiere que nadie le vuelva a fallar",
"Beber y joder, no se va a amarrar",
"Ella lo que quiere e' joder, vacilar",
"Solita pa' romper la disco",
"Ella lo que quiere e' joder, vacilar (Chi-chi-chium)",
"Dale hasta abajo, pa' hasta abajo sin parar",
"Y estar soltera está de moda",
"Por eso ella no se enamora",
"Y estar soltera está de moda",
"Por eso no va a cambiar (No va a cambiar)",
"Estar soltera está de moda",
"Por eso ella no se enamora (Rrá, rrá)",
"Estar soltera está de moda (Chim)",
"Por eso no va a cam-cam-cambiar",
"Ponte-ponte pa' la vuelta, que yo voy pa'l party",
"Si no nos vemo', mami, en el after party",
"Ponte pa'l problema, ándañe, déjate ver",
"Lo que aquí empezamo' lo matamo' en el motel",
"Tú estás suelta por ahí, yo estoy suelto por acá",
"Hacerte wiki wiki, como dice Yaviah",
"Soltó el corazón, sacó a pasear la maldá'",
"Tiene la mente dañá'",
"A ella no hay quien la amanse",
"Fuma y se va en un trance",
"Perreando no pierde el balance",
"To'as le tiran y no están al alcance",
"En el romance yo no creo que ella avance, yeah",
"Y por ahora eso no va a cambiar",
"Cero compromiso, sólo quiere bellaquear",
"Porque no quiere que nadie le vuelva a fallar",
"Beber y joder, no se va a amarrar",
"Ella lo que quiere e' joder, vacilar",
"Solita pa' romper la disco",
"Ella lo que quiere e' joder, vacilar (Chi-chi-chium)",
"Dale hasta abajo, pa' hasta abajo sin parar",
"Y estar soltera está de moda",
"Por eso ella no se enamora",
"Y estar soltera está de moda",
"Por eso no va a cambiar (No va a cambiar)",
"Estar soltera está de moda",
"Por eso ella no se enamora (Rrá, rrá)",
"Estar soltera está de moda (Chim)",
"Por eso no va a cam-cam-cambiar",
"Ponte-ponte pa' la vuelta",
"Ponte-ponte pa'l party-pa'l party, pa-party, el party",
"Ponte-pon, Ponte pa'l problema, ándale, déjate ver",
"Ándale de-Ándale de-Ándale, déjate ver",
"Yeah, yeah",
"Lu-lu-lunay",
"Chri-chri, Chri-Chri-Chris Jeday",
"Yeah",
"Gaby-gaby Music",
"Dímelo Nino",
"Magic Rhythms",
"Yeah",
"Lu-lu",
"Pr en la casa",
"Ey, candy, candy, dulce como candy",
"Lu-lu-lunay",
# Lo Que Pasó, Pasó        
"Ah, ah, dale mambo (woh oh)",
"Ah, dale mambo (entre tú y yo)",
"Daddy (yeh eh)",
"Son cosas que pasan en el Barrio Fino",
"Esa noche contigo la pasé bien, (woh oh)",
"Pero yo me enteré que te debes a alguien, (yeh eh)",
"Y tú fallaste",
"Pero ya es tarde",
"Y tú fallaste",
"Pero ya es tarde",
"Lo que pasó, pasó",
"Entre tú y yo",
"Lo que pasó, pasó",
"Entre tú y yo",
"Lo que pasó, pasó",
"Entre tú y yo",
"Lo que pasó, pasó",
"Entre tú y yo (Daddy, Daddy)",
"Es una asesina",
"Ella conlleva la medicina",
"Engañadora que te envuelve y te domina",
"Una abusadora",
"Ella como sabe te devora",
"Y si no tienes experiencia te enamora",
"Una especialista",
"Para que te ponga ella a la vista",
"Balas hechiceras, un nombre en su lista",
"¿Que si es maliciosa?",
"Yo que la traté como una diosa",
"Me engañó y ahora me llama como loca, ajá",
"Presea, dale, presea",
"Si ya no estamos juntos otra mujer me gardea, mami",
"Presea, dale, presea",
"Que pocos son los indios y hay mucha india en la aldea, ¿sabes?",
"Presea, dale, presea",
"No dejes pa mañana lo de hoy que te lo llevan, ma",
"Presea, dale, presea",
"Ahora estás celosa porque otra me desea, ajá",
"Esa noche contigo la pasé bien, (woh oh)",
"Pero yo me enteré que te debes a alguien, (yeh eh)",
"Y tú fallaste",
"Pero ya es tarde",
"Y tú fallaste",
"Pero ya es tarde",
"Lo que pasó, pasó",
"Entre tú y yo",
"Lo que pasó, pasó",
"Entre tú y yo",
"Lo que pasó, pasó",
"Entre tú y yo",
"Lo que pasó, pasó",
"Entre tú y yo",
"Presea, dale, presea",
"Si ya no estamos juntos otra mujer me gardea, mami",
"Presea, dale, presea",
"Que pocos son los indios y hay mucha india en la aldea, ¿sabes?",
"Presea, dale, presea",
"No dejes pa mañana lo de hoy que te lo llevan, ma",
"Presea, dale, presea",
"Ahora estás celosa porque otra me desea, ajá (dile)",
"Yo estoy soltero, mai y tú preseas",
"Yo saco otra a bailar y tú preseas",
"Tú comes en todos lados y me preseas",
"Si tienes dueño, ma, ¿por qué preseas?",
"(Vamos a dejar esto claro ya, ¿okay?)",
"Lo que pasó, pasó",
"Entre tú y yo",
"Lo que pasó, pasó",
"Entre tú y yo",
"Lo que pasó, pasó",
"Entre tú y yo",
"Lo que pasó, pasó",
"Entre tú y yo",
"Ah, ah, dale mambo",
"Ah, dale mambo",
"Luny Tunes",
"Son cosas que pasan en el Barrio Fino",
"Daddy",
"Eliel",
"Sigui-Da-Da (woh oh)",
"Sigui-Da-Da",
"Daddy Yankee, yo",
"Come on (woh oh)",
# Sal y Perrea - Remix
"(¡Atención, mi gente! Este party está totalmente lleno)",
"(Y la gente me está pidiendo la remezcla desde El Bloke FM)",
"(¡Suele!)",
"Su amiga no es chota, pero pa'l party cooperó",
"Se puso mejorcita y que cuando ella se operó",
"No te quiere ver ni en pintura, por eso la rocé yo",
"Sech, y mala mía, pa’ la orilla y sabe que iba yo",
"(The Big Boss)",
"(Welcome to the remix!)",
"Ella no quiere la corona en la cabeza",
"Ella la quiere en el vaso (ey)",
"El amor le dio batazos",
"Y si la invitan a salir dice paso, ey",
"Ella te bloquea si no siente",
"Y también si siente por si acaso",
"El amor le dio un cantazo",
"Y fue la gota que derramó ese vaso, yeah",
"(¿Cómo es que dice?)",
"Las solteras esta noche",
"¿Dónde están? Que se reporten",
"Se acabó la relación, no la vida (¿cómo dice?)",
"Sé feliz, yo invito",
"Sal y perrea (ah), sal y perrea (yeah)",
"Sa-Sal y perrea (sí), sal y perrea (dale, dale, ma'",
"Dice, eh-eh-eh",
"Ni aunque me tiren el ramo, me caso",
"Por eso sal y (dale, mami), sal y— (hasta abajo, mami)",
"Sa-Sal y perrea (dale, mami), muévete y perrea",
"Sal y limón en un vaso (en un vaso)",
"El tequila pa' que olvide’ a ese payaso",
"Dembow pa' las yales, dembow",
"¿Dónde están las babie'? Por favor, dímelo, Flow",
"Que me están tirando de to' los area codes",
"Empezó la carrera, el Schumacher está listo, fuera, go!",
"Las bocinas en la plaza, que suene la melaza",
"Se fue la cuarentena, to' el mundo fuera de la casa",
"Si no tiene la copa, ella se sirve en la taza",
"Le dicen la peine, que ella a to' el mundo se lo pasa",
"Métele, mete-métele caliente",
"Acaba con la Medalla porque es la sobresaliente",
"El pronóstico dice que está bueno el ambiente",
"Sech y Daddy, Balvin, ¿y dónde está mi gente?",
"Sal y perrea, bum, bum, sal y perrea, mami",
"Sal y perrea, wow, wow, sal y perrea, mami",
"Sal y perrea, bum, bum, sal y perrea, mami",
"Sal y perrea, wow, wow, sal y perrea, mami",
"Las solteras esta noche",
"¿Dónde están? Que se reporten",
"Se acabó la relación no la vida (¿cómo dice?)",
"Sé feliz, yo invito",
"D-D-D-D-DJ Balvin",
"(Otra vez le habla su DJ favorito, DJ Balvin)",
"(Espero que la estén pasando bien, chicas)",
"(Sigan divirtiéndose y ¿cómo es que dice?, remix, leggo!)",
"Dice que no, pero llega borrachita",
"Tequila y sal, y la blusa se la quita",
"Se besa con la amiga, perreando en La Placita",
"Ponen una balada y ella pide (muévete y perrea)",
"Dembow pa’ las yales, dembow",
"Ya encontré las babies, tienen to’ el flow",
"Me dicen dizque arranca, acelera, que en un party la esperan",
"Le escriben atendiendo por la carretera",
"Dice que ella, ella no compite",
"Que no quiere novio, que no la soliciten",
"La música no para, no, anda haciendo ticket",
"Si tu amiga pasa por eso, que te imite",
"Tra, entra por atrá’",
"Ella es VIP con to' su clan",
"Papi, ¿tú no ves que no se estancan?",
"Ella tiene to'a la vida salda",
"Sech-Sech-Sech-Sech-Sech-Sech—",
"Sech y Daddy, Balvin",
"¿Y dónde está mi gente?",
"Sal y perrea, bum, bum, sal y perrea, mami",
"Sal y perrea, wow, wow, sal y perrea, mami",
"Sal y perrea, bum, bum, sal y perrea, mami",
"Sal y perrea, wow, wow, sal y perrea",
"Dembow-bow-bow-bow-bow-bow-bow (dale, mami, hasta abajo, mami)",
"Dembow-bow-bow-bow-bow-bow-bow (dale, mami)",
"Quiero verla hasta aba-ba-ba-ba (dale mami, hasta abajo, mami)",
"Dembow-bow-bow-bow-bow-bow-bow (dale, mami)",
"Dembow-bow-bow-bow-bow-bow-bow (dale, mami, hasta abajo, mami)",
"Dembow-bow-bow-bow-bow-bow-bow (dale, mami)",
"Quiero verla hasta aba-ba-ba-ba (dale mami, hasta abajo, mami)",
"Dembow-bow-bow-bow-bow-bow-bow (dale, mami)",
"Dembow pa' las yales, dembow"
)
canciones_daddy_yankee <- tibble(line = 1:823, letra = canciones_daddy_yankee) 

```

```{r, echo=FALSE, message=FALSE}
canciones_daddy_yankee <- canciones_daddy_yankee %>%
  unnest_tokens(word, letra)

tm_stop_words <- bind_rows(tibble(word = tm::stopwords("spanish"),
                                     lexicon = "custom"))

canciones_daddy_yankee0 <- canciones_daddy_yankee %>%
	anti_join(tm_stop_words)

canciones_daddy_yankee0 %>%
 count(word, sort = TRUE) %>%
 filter(n > 22) %>%
 mutate(word = reorder(word, n)) %>%
 ggplot(aes(n, word)) +
 geom_col(fill = "#8d99ae") +
 labs(title = "Frecuencia de palabras en los top 10 canciones de Daddy Yankee",
      subtitle = "Top 10 canciones de acuerdo con Spotify el 4 de marzo de 2022",
      x = "Frecuencia", y = "Palabras", color = "", size = 30)
```


### Wisin y Yandel
Se tomaron las 10 canciones más populares en México de Wisin y Yandel de acuerdo con Spotify el 4 de marzo de 2022.

1. "Algo Me Gusta De Ti" - Wisin y Yandel ft. Chris Brown & T Pain
2. "Noche De Sexo" - Wisin y Yandel ft. Romeo Santos 
3. "Aullando" - Wisin y Yandel ft. Romeo Santos   
4. "NO SE OLVIDA" - Wisin y Yandel   
5. "Rakata" - Wisin y Yandel            
6. "LEYENDAS" - Karol G ft. Wisin y Yandel, Nicky Jam, Ivy Queen, Zion & Alberto Stylee
7. "Sexy Movimiento" - Wisin y Yandel 
8. "Si Supieras" - Daddy Yankee ft. Wisin y Yandel
9. "Noche De Entierro" - Daddy Yankee ft. Wisin y Yandel, Zion, Hector & Tony Tun Tun
10. "Mala Costumbre" - Manuel Turzio ft. Wisin y Yandel

```{r, include=FALSE}
top_tracks_wisinyyandel <- get_artist_top_tracks(
  id = "1wZtkThiXbVNtj6hee6dz9",
  market = "MX",
  authorization = get_spotify_access_token(),
  include_meta_info = FALSE
)
top_tracks_wisinyyandel$name
```

```{r, include=FALSE}
canciones_wisin_yandel <- c(
# Algo Me Gusta De Ti
"WY Records",
"Presenta",
"A la leyenda viviente, Yandel",
"W",
"Hay algo que me gusta de ti",
"Y ese algo me encanta",
"Siento que eres necesaria para mí",
"Me vuelve loco tu pelo, tu boca, tu piel, tu cintura dura, dura, eh-eh-eh",
"Me vuelve loco tu pelo, tu boca, tu piel, tu cintura dura, dura, eh-eh-eh",
"Seguimos acercándonos tú y yo, uoh",
"Sintiéndonos, besándonos",
"Seguimos acercándonos tú y yo, uoh",
"Sin que nadie nos vea, disfrutándonos",
"Multimillon Records",
"Ella tiene el flow, la diva del club, su cuerpo me mata, sin miedo me ataca",
"Por la noche se mete en mi casa y la fiera de adentro la saca",
"Se mueve, se mueve, me lleva a otra etapa por la parte oscura, me atrapa",
"Me toca, me besa el cuello, la jefa de la tribu, no me saca",
"Tiene algo que me descontrola, me emboba cuando se acomoda",
"Llegando pedimos vodka con soda, exótica fanática de la moda",
"Pégate, llévame al cielo, rompe el suelo, falda corta, suelto el pelo",
"Ella sabe a mantecado de vainilla con sirope de caramelo",
"Seguimos acercándonos tú y yo, uoh",
"Sintiéndonos, besándonos",
"Seguimos acercándonos tú y yo, uoh",
"Sin que nadie nos vea, disfrutándonos (señora, reina de la noche)",
"Se mueve me enloquece, con un flow, flow ca-ca-ca-caro",
"Como yo no reparo, le dije claro, negra, vamos al grano",
"Me preparo, se me pega el descaro, rápido como disparo",
"Ella me amaga, yo le amago, ella es la nena buena, yo soy el malo",
"Con ella yo combino, tomando vino fino, lo que ha querido",
"Su cuerpo asesino multiplatino, fiera crúzate en mi camino",
"Quieres acción prendemos el rhino, tú eres la mami de mi destino",
"Cuando se embriaga es un torbellino, cuando se mueve, maquino, maquino, maquino (eh-eh-eh)",
"Hay algo que me gusta de ti",
"Y ese algo me encanta",
"Siento que eres necesaria para mí",
"Me vuelve loco tu pelo, tu boca, tu piel, tu cintura dura, dura, eh-eh-eh",
"Me vuelve loco tu pelo, tu boca, tu piel, tu cintura dura, dura, eh-eh-eh",
"Seguimos acercándonos tú y yo, uoh",
"Sintiéndonos, besándonos",
"Seguimos acercándonos tú y yo, uoh",
"Sin que nadie nos vea, disfrutándonos",
"Algo me pasa",
"Pienso que eres mágica",
"W Yandel",
"En conexión con el de los químicos",
"WY Records",
"Los legendarios",
"Chris Yedi",
"O'neil",
"Multimillon records",
"Soporte del movimiento urbano",
# Noche De Sexo
"It's your boy, Romeo! ('W' con Yandel!)",
"So nasty! (Oye, bebe!)",
"(Pa'l Mundo!)",
"¿Oye, que tal?",
"Soy el chico de las poesías",
"Tu fiel admirador",
"Y aunque no me conocías",
"Hoy es noche de sexo",
"Voy a devorarte, nena linda",
"Hoy es noche de sexo",
"Y voy a cumplir tus fantasías",
"Hoy es noche de sexo (Ayyy!)",
"Voy a devorarte, nena linda",
"Hoy es noche de sexo",
"Lo juro por Dios que esta noche serás mía",
"Quiero arrancarte la tela con cautela",
"Mi piel canela enseguida pela",
"Ella es la protagonista de mi novela",
"Mi Cinderella conmigo es que vuela",
"Póngase romántica, please",
"Dame un kiss, no cometa un desliz",
"Ella combina la calle con la moda de Paris",
"La miss sigue matando en el país",
"Hoy es noche de sexo",
"Voy a devorarte, nena linda",
"Hoy es noche de sexo",
"Y voy a cumplir tus fantasías",
"Hoy es noche de sexo (Ayyy!)",
"Voy a devorarte, nena linda",
"Hoy es noche de sexo",
"Lo juro por Dios que esta noche serás mía",
"Acércate...",
"Te diré que...",
"Nadie te va a tocar como yo",
"Nadie te lo va a hacer como yo",
"Acércate...",
"Te diré que...",
"Nadie te va a tocar como yo",
"Nadie te lo va a hacer como yo",
"Decídete ya cuando será",
"Que tu boca tocara mi boca",
"So, dime ya que tú me das",
"Quiero sentirte, besarte",
"Mi lengua pasarte",
"Y vas a sentirte bien",
"Vamos a pasarla bien",
"Tu no vez que estoy sufriendo",
"Y pasando el tiempo sin comerte",
"Empecemos en la playa",
"Terminemos en la cama",
"Trae la toalla porque te vas a mojar",
"En flex, mami, en sex",
"Lay on my bed and prepare for sex",
"Hoy es noche de sexo",
"Voy a devorarte, nena linda",
"Hoy es noche de sexo",
"Y voy a cumplir tus fantasías",
"Hoy es noche de sexo (Ayyy!)",
"Voy a devorarte, nena linda",
"Hoy es noche de sexo",
"Lo juro por Dios que esta noche serás mía",
"'W', el sobreviviente!",
"Con Yandel!",
"Nelly!",
"Nesty!",
"No hay pa' nadie!",
"Llego el dream team!",
"El dream team!",
"Salte de la vía!",
"Que por ahí viene el tren!",
"Boo!",
"Tra! (Frikia'o!)",
"Boo! (Tell them about the name!)",
"Tra! (Hitmaker!)",
"Boo! (Hitmaker, baby!)",
"Tra! (Don't stop, baby!)",
"Boo! Tra!",
"Oye, Romeo!",
"El dúo de la historia!",
"Zumba, Romeo, zumba!",
"No hay pa' nadie!",
"Esta bien ya!",
"No llores!",
"El dúo de la historia!",
"Con Romeo!",
"Un junte pa' la historia!",
"Esto es de colección, hermano!",
# Aullando
"Wisin y Yandel!",
"De regresso con el King",
"Encontré un cabello tuyo en mi cama",
"Me quedé pensando, ¿Dónde estás ahora?",
"Te esperaba hace un par de horas",
"(Casi siempre todo sale a la luz, de horas)",
"Tengo el presentimiento de que no andas sola",
"No me has escrito, ni siquiera un hola",
"Tú sigues envolviéndome",
"Con la misma historia",
"Cuando te veo se me olvida todo",
"No quiero hablar, prefiero hacerme loco",
"Quitándote la ropa poco a poco",
"Aullando como loba (Auuh-uh-uh)",
"Así quien no te perdona",
"Si en mi cama te añoras",
"Cualquiera se enamora (Auuh-uh-uh)",
"Si paso una noche contigo",
"Y le haces lo que haces conmigo",
"Explícame, si estás conmigo y estás con él",
"Así me busco otra y yo también",
"Y simplemente la pasamos bien",
"Decídete porque yo sé",
"Que a ti te gusta como lo hago yo",
"¿A quién engaña? Dígale que no",
"Por algo siempre acabamos los dos",
"Comiéndonos baby",
"Que suerte que tengo mala memoria",
"Solo me acuerdo de la gloria",
"De cuando hacemos el amor",
"Con la misma historia",
"Cuando te veo se me olvida todo",
"No quiero hablar, prefiero hacerme loco",
"Quitándote la ropa poco a poco",
"Aullando como loba (Auuh-uh-uh)",
"Así quien no te perdona",
"Si en mi cama te añoras",
"Cualquiera se enamora (Auuh-uh-uh)",
"Si paso una noche contigo",
"Y le haces lo que haces conmigo",
"Baby a mí tú no me coges más de pendejo",
"Beba te esperaba",
"Y tú revolcándote en otra cama",
"Sabiendo que con él no sientes nada-nada",
"Yo soy el que lleva a las nubes, el que te sube",
"Bebe con besos te caliento y rápido tú fluyes",
"Yo soy el hombre que te pega a la pared",
"Que te quita el estrés",
"Tú tiemblas cuando me ves",
"Es que ya yo sé lo que pasa, ¿Por qué te disfrazas?",
"Cuéntale a ese bobo como te lo hice en la terraza",
"Y le revelo te puso en los ojos un pañuelo",
"Tenías ropa interior de terciopelo",
"Todavía en mi sabanas se encuentran tus cabellos",
"Yo que no te superas cuando te muerdo el cuello",
"Si él supiera, que tú nos divide en el calendario",
"Loba sin dueño no tiene horario",
"Tú te has convertido en un mal necesario",
"Y él se come tu cuento",
"Lo que tú le digas como niño te lo cree",
"Y yo disfruto de tu piel, viviéndome el momento",
"Aullando como loba (Yandel, Auuh-uh-uh)",
"Así quien no te perdona",
"Si en mi cama te añoras",
"Cualquiera se enamora (Auuh-uh-uh)",
"Si paso una noche contigo",
"Y le haces lo que haces conmigo",
"Aullando como loba",
"Seguramente en este momento te estás preguntando cómo lo hacen",
"Señores, esla Champions League W, Yandel",
"The King, Romeo",
"Cualquiera se enamora",
"Chris Jeday, Gaby Music (eh-eh)",
"Los Campeones del Pueblo, W con Yandel (Hahaha)",
# NO SE OLVIDA
"Tú podrás dormir con él",
"Pero nuestros besos no los olvidas",
"Tú no me olvidas (lo de nosotros e' de corazón)",
"Y tú podrás vivir con él",
"Pero la primera vez no se olvida (W, Yandel)",
"No se olvida",
"Dime que es mentira",
"Que ya no piensas en mí (a mí tú no me puede' mentir)",
"Aunque él te dé todo",
"No te vas a enamorar (no se trata de lo material, bebé)",
"Inventa lo que quieras",
"Presume que eres feliz",
"Pero a tu corazón",
"Jamás lo podrás en engañar (es que tú eres mía)",
"Me llegó el rumor de que me estabas extrañando (tra)",
"Y que el fin de semana hasta lloraste por mí, ven a mí (Zumba, Yandel)",
"Tú podrás dormir con él",
"Pero nuestros besos no los olvidas (no)",
"Tú no me olvidas (no me olvidas) (no)",
"Y tú podrás vivir con él",
"Pero la primera vez no se olvida (no)",
"No se olvida (yo quiero que tú me atienda', bebé)",
"Tú sigues pensando en mí",
"A kilómetros de aquí",
"Porque sé que no olvidas cuando yo te comí (yo lo sé)",
"Te besé (yeh), te acaricié (duro)",
"Tenía que terminar lo que comencé",
"Yo sé que tú me extrañas",
"Que lloras en la ducha cuando te bañas",
"Sigues con él, pero tú lo engañas (habla claro)",
"Él no te llena, solo te daña",
"Y tú pensando cuando lo hicimos en la cabaña (yeah)",
"Tú podrás dormir con él",
"Pero nuestros besos no los olvidas (no)",
"Tú no me olvidas (tú sabes quién yo soy)",
"Y tú podrás vivir con él",
"Pero la primera vez no se olvida (no)",
"No se olvida (escucha bien, W)",
"No me niegues que tú extrañas cuando te besé",
"No me niegues, que tú quieres hacerlo otra vez",
"Quiero comerte, coqueta",
"Aunque duermas con él",
"Tú eres mía completa",
"Y tú vas a volver (tú te pones bien nerviosa)",
"Todavía te enamoro, todavía me enamoras",
"Dame otra oportunidad, volvamos que llegó la hora",
"Y yo lo sé que todavía te enamoro, todavía me enamoras",
"Dame otra oportunidad",
"Volvamos que llegó la hora, bebé (si supieras cuánto te deseo)",
"El orgullo no te deja coger el teléfono",
"Pero te encantaba cuando decía Vámonos",
"Para besarte (qué), para saciarte (qué)",
"Con besos mojados, encharcarte (bandida)",
"Ese jueves, tú no lo olvidas (yo lo sé)",
"Cuando bailamo' reggaetón y tú estabas prendida",
"Te fuiste sin estar convencida",
"Yo te hacía cosas prohibidas y tú derretida",
"Dime que es mentira",
"Que ya no piensas en mí (damas y caballeros, la gerencia)",
"Aunque él te dé todo no te vas a enamorar",
"Inventa lo que quieras, presume que eres feliz",
"Pero a tu corazón jamás lo podrás en engañar",
"Me llegó el rumor de que me estabas extrañando",
"Y que el fin de semana hasta lloraste por mí, ven a mí (dime, Yandel)",
"Tú podrás dormir con él",
"Pero nuestros besos no los olvidas (no)",
"Tú no me olvidas (no)",
"Y tú podrás vivir con él",
"Pero la primera vez no se olvida (se olvida)",
"No se olvida (se olvida)",
"Baby, tú sabe' quiene' son",
"W, Yandel",
"Nesty La Mente Maestra",
"Otros niveles musicales",
"Wisin y Yandel",
"La calidad nos define",
"Los campeone' del pueblo",
"EAR CANDY",
# Rakata 
"Salte (W, con)",
"Si no 'tás bailando con ella",
"Salte (Y, Yandel)",
"Si no 'tás perreando con ella",
"Salte (Luny medio millón de copias, obligao')",
"Si no 'tas bailando con ella",
"Salte (el dúo de la historia)",
"(En Mas Flow 2)",
"Para hacerle (zumba)",
"Rakata, rakata",
"Si se me pega voy a darle",
"Rakata, rakata",
"Esta noche quiero hacerle",
"Rakata, rakata",
"Si se me pega voy a darle",
"Rakata, rakata",
"Eh-eh",
"(Me toca a mí)",
"Capicu, llego el frontú",
"No trates de apagarme",
"Porque te apagas tú",
"W, apágale la luz",
"Mami, acelera duro ese cucu",
"Tiene veinte enemiga'",
"Dos amiga'",
"Pantalla en la barriga",
"Tatuaje en la vejiga",
"En el culipandeo ella mata la liga",
"Siga (si-si-si-siga)",
"Para hacerle",
"Rakata, rakata",
"Si se me pega voy a darle",
"Rakata, rakata",
"Esta noche quiero hacerle",
"Rakata, rakata",
"Si se me pega voy a darle",
"Rakata, rakata",
"Eh-eh",
"(Nelly, nos vamos)",
"Le gusta que Wisin la jale por el pelo",
"Grítalo",
"(¡Papi, dame lo que quiero!)",
"Siente la presión del callejero",
"Grítalo",
"(¡Papi, dame lo que quiero!)",
"Bizcochito, dame un beso con sabor a caramelo",
"Grítalo",
"(¡Papi, dame lo que quiero!)",
"Cielo, ese trago le hare falta hielo",
"Grítalo",
"(¡Papi, dame lo que quiero!)",
"Pues tenga lo suyo, sin orgullo",
"Yo tengo el agua pa' ese capullo",
"(Sss) mami, deja el murmullo",
"Cógelo, que es tuyo (tu-tu-tu-tuyo)",
"Para hacerle",
"Rakata, rakata",
"Si se me pega voy a darle",
"Rakata, rakata",
"Esta noche quiero hacerle",
"Rakata, rakata",
"Si se me pega voy a darle",
"Rakata, rakata",
"Eh-eh",
"Luny",
"Ahora hay que trabajar de medio millón pa' arriba",
"Tú sabes",
"El dúo de la historia",
"W, El Sobreviviente",
"Con Yandel",
"Ellos lo saben",
"Mas Flow 2",
"El que para ventas",
"Este disco no hay quien lo supere",
"Matando la liga, El Arma Secreta, sin miedo",
"Nelly",
"Mas Flow 2",
"W, El Sobreviviente",
"Con Yandel",
"El dúo dinámico",
# LEYENDAS     
"Señoras y señores", 
"Bienvenidos al perreo intenso 2020, ¿o es 2021? (you heard?)",
"Agarren a su pareja por la cintura, oye",
"Porque lo que viene, Karol G",
"No está fácil",
"Y ellos lo saben (you heard?)",
"Yo quiero bailar, tú quiere' sudar",
"Y pegarte a mí, el cuerpo rozar",
"Yo te digo: sí, tú me puedes provocar",
"Eso no quiere decir que pa la cama voy",
"Quiero bailar, tú quiere' sudar",
"Y pegarte a mí, el cuerpo rozar",
"Yo te digo: sí, tú me puedes provocar",
"Eso no quiere decir que pa la cama",
"Lo que yo quiero es besarte",
"Papi, te lo juro que te acercas y late mi corazón",
"Si lo que quiere' es pegarte",
"Yo no tengo problema en acercarme y bailarte este reggaetón",
"Mujeres, pa' la disco a bailar",
"Ven demuéstrale a tu man que e' la que hay",
"Mujeres, pa' la disco a perrear",
"Pero que él no se crea puede jugar",
"Y como ya expliqué (yeh-eh)",
"W, Karol G (Karol G)",
"Otros nivele' musicale', muchacho'",
"Colombia y Puerto Rico",
"Otra dimensión musical (eh)",
"Me pones en tensión",
"Cuando bailas así",
"Me pones mal a mí",
"No lo puedo resistir",
"Declaro, quiero conectarte, y yo",
"Te quiero sentir",
"Me pones mal a mí",
"No lo puedo resistir", 
"Declaro, que quiero azotarte, y yo",
"Te quiero sentir",
"Me pones mal a mí",
"No lo puedo resistir, ah (doblete, yeah)",
"Mami, dime cómo e' (tra)",
"¿Cómo es que le baja' hasta abajo? (yeah)",
"Rumba, tequila, dale DJ, sube el bajo (me llaman)",
"Dile que salistes tarde del trabajo",
"Que no te puede' resistir y que la noche es de relajo",
"Mueve el chicki-bom-bom y pierde el control (oh)",
"Perreo sólido, ese es el factor (yeah)",
"Trago en mano y las luces cambiando de color (tra)",
"Terminemo' esta guerra en el nivel superior",
"Y dale tra, y no hagas más na' (tra, tra)",
"Mami, dale tra que lo nuestro esta noche se da (tra; doble)",
"Dale, frontéame, bebé, nunca le baje' (doble)",
"Saca a pasear pa fuera lo de salvaje",
"Falta que yo le hable",
"Y por detrás me pegué",
"Antes que to' se acabe voy (you already know, you already know; Z-Diddy)",
"En la disco bailote'o",
"Mezcla'o con fumete'o, eoh (eso, perro)",
"Garde'o",
"Saciar tus deseo' (Zion, baby)",
"Bailote'o",
"Mezcla'o con fumete'o, eoh (eso, perro)",
"Garde'o",
"Saciar tus deseo'",
"A que no te atreves",
"A soltarte conmigo",
"Acostarte conmigo",
"Sin ningún compromiso",
"A que no te atreves",
"A soltarte conmigo",
"Acostarte conmigo",
"Sin ningún compromiso",
"Yo no soy tu marido (marido)",
"Ni tampoco tu hombre (hombre)",
"Solamente el cangri que cuando tú llamas te responde",
"Yo no soy tu marido",
"Ni tampoco tu hombre",
"Solamente el cangri que cuando tú llamas te responde",
"Yo', mami te llamo calla'o",
"Pa' ti siempre activa'o",
"Te gusto porque en la cama soy un degenera'o",
"Le llego acelera'o y loco por echarte cuarenta",
"Contigo la bellaquera aumenta (yo')",
"Dame lo que tienes allá atrá'",
"Ese es Nicky Jam que le mete reggaetón pa' chingar",
"Te vo' a depositar, tú va' a resucitar",
"Esta vez que yo no quiero que pares de gritar",
"Tú no eres mi marido",
"Ni tampoco mi hombre",
"Solamente el cangri que cuando yo llamo me responde",
"Yo no soy tu marido",
"Ni tampoco tu hombre",
"Solamente el cangri que cuando tú llamas te responde",
"Enemigo', voy pa allá, ah",
"Stylee le canta, le canta a la girla que le gusta el vacilar",
"Ahora mismo un estilo bien criminal que vengo yo a tirar",
"DJ Nelson y Alberto Stylee",
"Aquí Karol G, con tremendo style",
"Si te gusta perrear, pues no te detengas",
"Que este año vengo acabando (¿qué, qué?)",
"Vengo acabando (¿qué, qué?)",
"Vengo acabando (¿qué, qué?)",
"Vengo acabando (¿qué?)",
"Vengo acabando",
"Sigue, sigue para a'lante, nunca para atrás",
"Este año",
"Sigue, sigue para a'lante, nunca para atrás",
"Este año",
"Sigue, sigue para a'lante, nunca para atrás",
"Este año",
"Vengo acabando",
"Vengo acabando, hey",
"W, damas y caballeros",
"Desde la isla del perreo, Karol G",
"Karol G, bebecita",
"W, Yandel (vengo acabando)",
"Nicky Jam, Zion (vengo acabando)",
"Ivy Queen (la mamá de los pollito', papá)",
"Otros nivele' musicales, muchachos",
"You heard?",
"Sigue para a'lante, nunca para atrás",
"Este año vengo acabando",
# Sexy Movimiento
"Tienes un cuerpo brutal (woo)",
"Que todo hombre, desearía tocar (woo)",
"Sexy movimiento (oh, oh, oh)",
"Y tu perfume combinao' con el viento, qué rico, huele",
"Tienes un cuerpo brutal (woo)",
"Que todo hombre, desearía tocar (woo)",
"Sexy movimiento (oh, oh, oh)",
"Y tu perfume combinao' con el viento, qué rico, huele (Te estoy viendo de hace rato y)",
"Mami te noto mohosa",
"Y tú eres otra cosa",
"Préndete y ponte rabiosa",
"Y sin pensarlo, mi hermosa",
"El momento, se goza",
"Te roza, todo una diosa",
"Qué poderosa, Cenicienta",
"Mata con la vestimenta",
"Echa pimienta y sé mi sirvienta",
"Representa, usa las herramientas",
"Y enseguida me tienta con un beso de menta (¡Yandel!)",
"Tienes un cuerpo brutal (woo)",
"Que todo hombre, desearía tocar (woo)",
"Sexy movimiento (oh, oh, oh)",
"Y tu perfume combinao' con el viento, qué rico, huele",
"Me desespero (Tú lo sabes)",
"Quisiera sentir tu cuerpo",
"Es el momento",
"De venir a mí, no pierdas más tiempo",
"En la mano un vaso, en el pelo un lazo",
"Maquilla, con su cartera nunca pierde el paso",
"Jamás ha perdido un caso",
"Dame un abrazo, arúñame el antebrazo",
"Acaba, préndete como lava",
"Y sin pensarlo se mi esclava",
"Dame un besito con baba",
"Que sepa a guayaba",
"Ella no friega ni lava",
"Pero bailando es la brava",
"(Oye cheerleader)",
"Tienes un cuerpo brutal (woo)",
"Que todo hombre, desearía tocar (woo)",
"Sexy movimiento (oh, oh, oh)",
"Y tu perfume combinao' con el viento, qué rico, huele",
"Me desespero",
"Quisiera sentir tu cuerpo",
"Es el momento",
"De venir a mí, no pierdas más tiempo",
"No es necesario decir que nosotros nacimos con talento",
"Ellas nacieron con talento para imitar",
"Por eso se define quienes son los líderes",
"Y quienes son los seguidores",
"Llegaron los líderes",
"Victor El Nasi",
"Nesty, Marioso",
"W El SObreviviente",
"¡Yandel!",
"Sin duda alguna",
"Los Extraterrestres musicales",
"Oye baby",
"Brilla como siempre",
# Si Supieras 
"Uoh uho uho",
"Si supieras que sueño contigo (eh)",
"Top Pina Records",
"Yandel",
"Si supieras que me gustas tanto",
"Que me tiemblan las manos, cuando la tengo cerca",
"Que no me basta con ser su amigo",
"Y para mí es un castigo, ver que no se dé cuenta",
"Se supone que esto no pasara",
"Pero llegan las ganas y dime quién las frena",
"Se supone que no respondiera",
"Si aparecía el deseo, tocándome a la puerta",
"Pero el color de sus ojos, su pelo, su cara",
"Esa mujer lo tiene todo, ¿cómo no desearla?",
"Es que el color de sus ojos, su pelo, su cara",
"Esa mujer lo tiene todo, ¿cómo no desearla?",
"No sabes cómo te pienso, pienso, pienso",
"Esto es algo tan intenso",
"Trato de esconder todos mis deseos",
"Cuando te veo",
"Eres mi primer pensamiento del día",
"A mi ritmo cardiaco le encontré melodía",
"Te diré mis secretos, cambiare el libreto",
"Porque te quiero amar a tiempo completo",
"Loco, loco enamorado de ti",
"Sueño con el día que me puedas decir",
"Que me quieres",
"Aún me amas",
"Hice todo para olvidarme de ti",
"Pelié con mi mente y no lo conseguí",
"Algo tienes",
"Que me llama",
"El color de sus ojos, su pelo, su cara",
"Esa mujer lo tiene todo, ¿cómo no desearla?", 
"Es que el color de sus ojos, su pelo, su cara",
"Esa mujer lo tiene todo, ¿cómo no desearla?",
"Ya no puedo disimular",
"Yo sé que entre tú y yo",
"Puede pasar algo especial",
"Baby, déjate llevar (W)",
"Erízame los pelos, ¡dale caramelo!",
"El tiburón esperando que muerdas el anzuelo",
"Piensa que yo soy tuyo y que tú eres mía",
"Llego el tiguere W a cumplir tu fantasía",
"Te sueño y te imagino en mi cama, no quiero más drama",
"Tú sabes que tu cuerpo me llama",
"Aclara conmigo, yo no quiero ser más tu amigo",
"Siéntete tranquila y escucha lo que te digo",
"Si supieras que me gustas tanto",
"Que me tiemblan las manos, cuando la tengo cerca",
"Que no me basta con ser su amigo",
"Y para mí es un castigo, ver que no se dé cuenta",
"Se supone que eso no pasara",
"Pero llegan las ganas y dime quién las frena",
"Se supone que no respondiera",
"Si aparecia al deseo, tocándome a la puerta",
"Pero el color de sus ojos, su pelo, su cara",
"Esa mujer lo tiene todo, ¿cómo no desearla?",
"Es que el color de sus ojos, su pelo, su cara",
"Esa mujer lo tiene todo, ¿cómo no desearla?",
# Noche De Entierro
"Ay nuestro amor se acabó",
"Por mí, búscate otro hombre",
"Otro que te vuelva loca.",
"Loca, loca vete.",
"Ay nuestro amor se acabó",
"Por mí, búscate otro hombre",
"Otro que te vuelva loca",
"Loca, loca vete.",
"Zumba, Yandel!",
"Yo sigo vacilando, eehh!",
"Las penas olvidando, eehh!",
"Mucho ron bebiendo, eehh!",
"Por que de mi mente yo te estoy sacando.",
"Yo sigo vacilando, eehh!",
"Las penas olvidando, eehh!",
"Mucho ron bebiendo, eehh!",
"Porque de mi mente yo te estoy sacando.",
"Vístete de luto Maria Lola",
"ay no! pongale vida a lo que huele a muerto.",
"Que aquí mando yo.",
"Los Benjamins presentan, Hector El Father.",
"Maria Lola vete",
"Que yo soy perro 24/7.",
"Recójete y mete toda las fotos en el los moquetes.",
"Relax, wow.",
"Acaríciame a pepete",
"Que esta noche nos fuimos al garete",
"Te quedaste sola",
"y ahora quien te va a guallar la cola.",
"tu ha corrió un maratón pero yo boté la bola",
"Tranquila,",
"Que usted no tiene el pecho e tola.",
"Dame una ride y te veo Lola.",
"Tanto frio,",
"Cambiar de china por botella,",
"Pero tranquilo que yo no soy de los que celan.",
"Me verán por alla afincando una más buena.",
"Ay nuestro amor se acabó",
"Por mí, búscate otro hombre,",
"Otro que te vuelva loca",
"Loca, loca vete.",
"Ay nuestro amor se acabó",
"Por mí búscate otro hombre",
"Otro que te vuelva loca",
"Loca, loca vete.",
"Los Benjamins presentan Daddy, The Big Boss",
"¿Quién es el que te pone a vibrar?",
"¿Quién es el que te pone a pensar?",
"¿Quién es al que tu quieres besar?",
"¿Quién es?",
"The one and only, Daddy.",
"Ma ya tu ves",
"Todo terminó",
"Fue una estupidez nuestra relacion.",
"Yo ya te olvidé no me llames, no.",
"uno se aburré de este novelon",
"¿Y qué paso?",
"ahora tengo un par de ladies",
"Que me dicen baby.",
"móntame en el bedley",
"¿Y qué pasó?",
"Que aunque tengas otro hombre,",
"Yo te apuesto que nunca olvidarás mi nombre.",
"Con calmona, rompo zona",
"voy deborando todas las gatas que yo veo sola.",
"Me voy de party, llego a mi casa ma' cualquier hora.",
"Vive tu vida que yo la mía no la cambio por na' ahora.",
"¿Quén es el que te pone a vibrar?",
"¿Quién es el que te pone a pensar?",
"¿Quién es al que tú quieres besar?",
"¿Quién es?",
"Ay nuestro amor se acabó",
"Por mí, búscate otro hombre,",
"Otro que te vuelva loca.",
"Loca, loca vete.",
"Ay nuestro amor se acabó",
"Por mí, búscate otro hombre,",
"Otro que te vuelva loca.",
"Loca, loca vete.",
"Oiga Sinceramente",
"La relacion se cancela, te digo vela.",
"Sabiendo como soy me gritas y me celas (ajá).",
"A esa avena no le tiro mas canela.",
"Yo sigo en el party gastando las suelas.",
"Porque la novela esta es la parte que tú vuelas.",
"Y yo controlo la manivela.",
"Oye tú haces dieta porque modelas.",
"Y yo sigo aquí comiendo arroz con habichuelas.",
"Yo ya llevo un año sin ella,",
"En el puro jangueo.",
"Ya yo no la veo,",
"Solo ron y bureo.",
"Y si es cuestión de perreo,",
"Perreo dale un paseo.",
"Hoy es noche de entierro,",
"Chula siente mi deseo.",
"Los Benjamins presentan la combinación del dinero",
"W el sobreviviente, Yandel, Hecthor el Fathel,",
"Daddy Yankee (Daddy yankee youhh)",
"Tonny tun tun (La verdadera esencia)",
"Los Presidentes (aay)",
"Looney Toones (The Big Boss)",
"Daddy!",
"Los protagonistas de este capítulo (tany)",
"Los Benjamins",
"Un millón de copias obligado pa'",
"Obligado",
"Cartel Coming soon",
"The Big Boss",
# Mala Costumbre  
"Woh-oh-oh-oh-oh-oh",
"Manuel Turizo, oh-oh, oh-oh",
"Ja (oh-oh-oh)",
"Ya perdí la cuenta de las veces que me prometí",
"No volver a abrirte la puerta otra vez (yeah-yeah)",
"Y ahora estoy aquí de nuevo (eh)",
"Dejándote entrar de nuevo (eh-eh)",
"Ha pasado el tiempo y me di cuenta que, eh-eh",
"Eres una mala costumbre",
"Siempre te dejo que me dañes la cabeza",
"Cuando me besas",
"Mala costumbre",
"Un día te vas, pero cuando quieras regresas",
"Siempre haces esa",
"Ya ni vida tengo",
"Trato de olvidarte, pero me mantengo pensándote",
"Hace tiempo vengo",
"Buscando en otra boca lo que en ti yo encuentro",
"Y no lo encontré",
"Me tiene mal acostumbrao', no lo he lograo'",
"Vivir tranquilo si no te tengo a mi lao'",
"Contigo dicen que estoy mal acompañao'",
"Preguntan cómo es que lo tuyo me he aguantao'",
"Pero que nadie opine lo que no ha probao'",
"Que la piedra la tire el que no haya pecao'",
"No fui el primero ni último que le ha tocao'",
"Me queda claro ya",
"Eres una mala costumbre (eh-eh)",
"Siempre te dejo que me dañes la cabeza (eh-eh-eh-eh)",
"Cuando me besas (oh-oh)",
"Mala costumbre (eh-eh)",
"Un día te vas, pero cuando quieras regresas (oh-oh-oh-oh)",
"Siempre haces esa",
"Para ti nunca tengo un no (no)",
"Te aprovechas de la situación (eh, eh)",
"Apareciéndote de la nada y tú como si nada",
"Con solo una mirada mi mente maquinaba (eh-eh)",
"Si estás aquí de nuevo, volviendo a encender el fuego (eh-eh)",
"Provocarme con tu cuerpo",
"Y convencerme con tus besos traicioneros (woh-oh)",
"Y lo loco e' que yo me dejo (eh-eh)",
"Con tal de calmar el deseo (eh)",
"Sabiendo que lo tuyo es",
"Mala costumbre (woh)",
"Siempre te dejo que me dañes la cabeza",
"Cuando me besas",
"Mala costumbre (oh-oh-oh)",
"Un día te vas, pero cuando quieras regresas",
"Siempre haces esa (mister doblete, okey)",
"Digo que no, pero termino diciendo que sí (ey)",
"Es que pienso en tu cuerpo y tú encima de mí (duro)",
"Pienso en cuando te conocí, en la noche que te comí (ey)",
"De cuando nos emborrachamos y contigo amanecí (prende, pre-)",
"Yo soy el tiguere que te mata (¡ah!)",
"El que con besos te arrebata",
"El que te quita la bata",
"El flow calle que te domina, el que te examina",
"Digo que no quiero, pero mi mente te imagina",
"(Es que no sales de mi mente)",
"Que todo' los día', baby, estoy contigo (yo te pienso)",
"Quisiera olvidarte y no lo consigo (oh-oh)",
"Digo que no quiero, pero siempre sigo (y yo no me niego)",
"Siempre que le llega, yo le doy castigo",
"Mala costumbre",
"Siempre te dejo que me dañes la cabeza",
"Cuando me besas",
"Mala costumbre (eh-eh)",
"Un día te vas, pero cuando quieras regresas (oh-oh)",
"Siempre haces esa",
"Damas y caballeros",
"Colombia y Puerto Rico",
"Con la intención de hacer un éxito mundial",
"Manuel Turizo",
"W, Yandel (Yandel, Yandel, Yandel)",
"Multimillo Records (Multimillo Records)",
"La Industria Inc",
"Combinación que huele a dinero"
)

canciones_wisin_yandel <- tibble(line = 1:798, letra = canciones_wisin_yandel) 

```

```{r, echo=FALSE, message=FALSE}
canciones_wisin_yandel <- canciones_wisin_yandel %>%
  unnest_tokens(word, letra)

tm_stop_words <- bind_rows(tibble(word = tm::stopwords("spanish"),
                                     lexicon = "custom"))

canciones_wisin_yandel0 <- canciones_wisin_yandel %>%
	anti_join(tm_stop_words)

canciones_wisin_yandel0 %>%
 count(word, sort = TRUE) %>%
 filter(n > 12) %>%
 mutate(word = reorder(word, n)) %>%
 ggplot(aes(n, word)) +
 geom_col(fill = "#8d99ae") +
 labs(title = "Frecuencia de palabras en los top 10 canciones de Wsisin y Yandel",
      subtitle = "Top 10 canciones de acuerdo con Spotify el 4 de marzo de 2022",
      x = "Frecuencia", y = "Palabras", color = "", size = 30)
```


# Conclusiones

En cuanto a la media de la baileabilidad, energía y valencia en promedio de los 4 artistas, encontramos que son muy similares. Esto con la excepción de Bad Bunny que tiene una energía ligeramente más baja en comparación con los demás.
El álbum de "X 100PRE" de Bad Bunny, "2K20 parte 2" de Daddy Yankee y "Wisin y Yandel y Amigos" y "Wisin y Yandel en vivo" de Wisin y Yandel parecen tener la menor positividad en comparación del resto de sus álbumes.

En cuanto a la frecuencia de palabras, podemos observar que en 3 de 4 artistas las palabras *baby*, *bebé* y *mami* son de las principales repetidas. Estas palabras en el contexto de las canciones tienen una connotación de infantilización de la mujer (las primeras dos) y sexualización de la mujer(en el caso de mami). Otras palabras suelen tener un tono sexual, como es el caso de *rakata*, *gasolina*,*cuerpo* y *poom¨*.

Una posible razón a la falta de datos conclusivos es que las top 10 canciones incluyen traslapes entre los 4 artistas e incluso con otros artistas y su propia letra. Los compositores y cantantes cambian constantemente en la mayoría de las canciones. En el caso de J Balvin, ninguna de sus top 10 canciones era una donde sólo participara él.


